---
params:
  title: tom tittel
  author: ukjent forfatter
  hospitalName: ukjent sykehus
  tableFormat: html
  reshId: 999999
  registryName: rapbase
  userFullName: Tore Tester
  userRole: ukjent rolle
  userOperator: ukjent operatør
header-includes:
- \usepackage[english, norsk]{babel}
- \usepackage{booktabs}
- \usepackage{rotating}
- \usepackage{float}
title: |  
  | Nasjonalt register for ablasjonsbehandling og elektrofysiologi i Norge (AblaNor)
  |
  | __`r paste0("Månedsrapport for ", params$hospitalName)`__
  |
  |
abstract: '`r paste0("Denne rapporten oppsummerer nøkkeltall for registreringer i AblaNor utført av ",  params$hospitalName, " for hele fjorårets registreringer samt alle fullførte måndeder hittil i år.  Bare forløp som har resultert i en prosedyre, eventuelt en avbrutt en, teller med i datagrunnlaget. Opptellingene er gjort per forløp i perioden, det vil si at en pasient som har hatt mer enn et forløp vil telle flere ganger.") `'
date: '`r format(Sys.time(), "%d. %B, %Y")`'
registryName: '`r params$registryName`'
reglogo: '`r system.file("logoAblanor.png", package = "ablanor")`'
regtext: '`r readLines(system.file("registryShortDescription.txt", package = "ablanor"))`'
userFullName: '`r params$userFullName`'
linkcolor: darkblue
output:
  fig_caption: yes
---


```{r knitrOptions, include=FALSE}
library(ablanor)
library(magrittr)
library(knitr)
library(kableExtra)
library(dplyr)
library(tidyr)
library(ggplot2)
library(forcats)

# make sure to use a temporary directory AND absolute paths, e.g. that figs
# can be found also when deployed at a server. See below link for explanation
# https://rgriff23.github.io/2017/04/25/how-to-knit-for-mysite.html
# Also make sure we use tempdir() as working directory so we do not clutter
# the package of the hosting shiny app
# workDir <- tempdir()
# knitr::opts_knit$set(base.dir=workDir, base.url=file.path(paste0(tempdir(), "/")), root.dir = workDir)

# Handle both html and latex (pdf) output. Actually to avoid setting 'format'
# for each kable call
# inspired by https://stackoverflow.com/questions/46080853/why-does-rendering-a-pdf-from-rmarkdown-require-closing-rstudio-between-renders
options(knitr.table.format = params$tableFormat)
knitr::opts_chunk$set(warnings = FALSE, echo = FALSE)
options(stringsAsFactors = FALSE)

# For some reason Shiny Server does not get the server locale settings right.
# To display dates correct, enforce locale here:
Sys.setlocale("LC_TIME", "nb_NO.UTF-8")
``` 




```{r SKDEcol, include=FALSE}
colPrimary <- c("#000059", "#084594", "#2171b5", "#4292c6", "#6baed6", "#c6dbef")
colNeutral <- c("#4D4D4D", "#737373", "#A6A6A6", "#DADADA")
colKontrast <- "#FF7260"
```

```{r parametre}

#Egendefinerte kortnavn:
hospitalNameShort <- ablanor::getHospitalName(reshId = params$reshId, 
                                              shortName = TRUE,
                                              newNames = TRUE)
```


```{r latest_entry, include=FALSE, eval=TRUE}

# DATAGRUNNLAG: PERIODE

# NYESTE DATO: 
# Finne nyeste prosedyredato i prosedyre-tabellen. Vi ønsker ikke at 
# forhåndsregisrerte planlagte forløp kommer med i rapporten. Derfor brukes
# gårsdagens dato som referanse, ingen forløp etter denne kommer med .  
# Vi vil dermed også kunne se dersom ingen nye registreringer gjøres eller om
# overføringer har stoppet opp

# ELDSTE DATO: 
# Januar fra i fjor (hele foregående år skal vise i rapporten)

# nyeste_reg <- ablanor::getLatestEntry()
nyeste_reg <- min(
  (as.Date(Sys.time()-1)),
  ablanor::getLatestEntry())


periode_data <- data.frame(nyeste_reg = nyeste_reg) %>% 
  dplyr::mutate(
    
    # SISTE DATO AVGJØR SISTE MÅNED: 
    siste_dato_innevarende_mnd = lubridate::ceiling_date(
      x = nyeste_reg, unit =  "month") - lubridate::days(1),
    
    siste_dato = dplyr::case_when(
      # siste dato er nyeste dato --> nyeste mnd er komlett
      siste_dato_innevarende_mnd == nyeste_reg ~ 
        nyeste_reg, 
      
      # siste dato er ikke nyeste --> nyest mnd er ikke komplett, ta forrige
      siste_dato_innevarende_mnd != nyeste_reg ~ 
        lubridate::floor_date(nyeste_reg, "month") - 
        lubridate::days(1), 
      
      TRUE ~ as.Date(NA_character_)),
    
    # Siste dato for 1 års oppfølging
    siste_dato_1aarOppf = siste_dato - lubridate::years(1),
    
    # Siste dato for 5 års oppfølging
    siste_dato_5aarOppf = siste_dato - lubridate::years(5),
    
    
    # Inneværende år: 
    nyesteRegYear = as.numeric(format(siste_dato, format = "%Y")),
    
    # Fjoråret
    sisteHeleYear = nyesteRegYear - 1, 
    
    # Inneværende måned i år: 
    nyesteRegMnd = as.numeric(format(siste_dato, format = "%m")),
    
    # Første dato for SQL -spørring : 01. januar fjoråret
    forste_dato  = as.Date(paste0(sisteHeleYear, "-01-01"),
                           format = "%Y-%m-%d"),
    
    # Første dato for 1 års oppfølging
    forste_dato_1aarOppf = forste_dato - lubridate::years(1),
    
    # Første dato for 5 års oppfølging
    forste_dato_5aarOppf = forste_dato - lubridate::years(5)
  ) %>% 
  dplyr::select(-siste_dato_innevarende_mnd)

```


```{r GetData, include=FALSE, warning=FALSE, cache=FALSE}

# Prosedyre
d_ablanor_nasjonalt <- ablanor::getBaseregProsData(
  singleRow = FALSE, 
  reshId = params$reshId,
  userRole = "SC", 
  fromDate = periode_data$forste_dato, 
  toDate = periode_data$siste_dato)


# Hendelse
d_ablanor_hendelse_nasjonalt <- ablanor::getBaseregProsHendelseData(
  singleRow = FALSE,
  reshId = params$reshId,
  userRole = "SC",
  fromDate = periode_data$forste_dato,
  toDate = periode_data$siste_dato)


# 1-års oppfølging
d_ablanor_prom1aar <- ablanor::getBaseregProsFollowup1Data(
  singleRow = FALSE,
  reshId = params$reshId,
  userRole = "SC",
  fromDate = periode_data$forste_dato_1aarOppf,
  toDate = periode_data$siste_dato_1aarOppf)


# 5-års oppfølging
d_ablanor_prom5aar <- ablanor::getBaseregProsFollowup5Data(
  singleRow = FALSE,
  reshId = params$reshId,
  userRole = "SC",
  fromDate = periode_data$forste_dato_5aarOppf,
  toDate = periode_data$siste_dato_5aarOppf)


# Kodebok
kb <- ablanor::getKodebokData() %>%
        dplyr::select("fysisk_feltnavn",
                      "listeverdier",
                      "listetekst",
                      "type")

```

```{r forste_siste_registrering_SHUS}

periode_data$forste_dato_shus <- d_ablanor_nasjonalt %>% 
  dplyr::summarise(min(.data$dato_pros)) %>% 
  dplyr::pull()

periode_data$nyeste_dato_shus <- d_ablanor_nasjonalt %>% 
  dplyr::summarise(max(.data$dato_pros)) %>% 
  dplyr::pull()

```


```{r Oppdatere_levels}

# OPPDATERE : UKE, MÅNED, ÅR for å få riktig levels i faktorer, også dersom 
# ingen registreringer i løpet av en måned

d_ablanor_nasjonalt %<>%
  dplyr::mutate(
    aar = as.ordered(lubridate::year(.data$dato_pros)),
    maaned = as.ordered(format(.data$dato_pros, "%Y-%m")))


d_ablanor_hendelse_nasjonalt %<>%
  dplyr::mutate(
    aar = as.ordered(lubridate::year(.data$dato_pros)),
    maaned = as.ordered(format(.data$dato_pros, "%Y-%m")))

# OPPDATERE ALLE ANDRE FAKTOR variabler, for å få med alle mulige nivåer


d_ablanor_nasjonalt %<>%
  dplyr::mutate(forlopstype = factor(x = forlopstype,
                                     levels = 1:4),
                forlopstype_med_AVknute = factor(
                  x = dplyr::case_when(
                    (abla_strat_av_his %in% 0 & 
                       forlopstype %in% 1) ~ "AFLI (uten AV-knute)",
                    forlopstype %in% 2 ~ "VT",
                    (abla_strat_av_his %in% 0 & 
                       forlopstype %in% 3) ~ "SVT (uten AV-knute)",
                    forlopstype %in% 4 ~ "EFU",
                    (abla_strat_av_his %in% 1 & 
                       forlopstype %in% c(1,3)) ~ "AV-knute (AFLI eller SVT)",
                    TRUE ~ NA_character_),
                  levels = c("AFLI (uten AV-knute)",
                             "VT",
                             "SVT (uten AV-knute)",
                             "EFU",
                             "AV-knute (AFLI eller SVT)")
                ))

```


# Datagrunnlag 
Datagrunnlaget for denne rapporten er hele fjorårets registreringer samt alle fullførte måndeder hittil i år i AblaNor, det vil si i perioden 
`r format(periode_data$forste_dato , "%d/%m-%Y")` til
`r format(periode_data$siste_dato, "%d/%m-%Y")`. 


Første og siste registrering fra `r hospitalNameShort` i tidsperioden er
henholdsvis `r format(periode_data$forste_dato_shus, "%d/%m-%Y") ` og
`r format(periode_data$nyeste_dato_shus, "%d/%m-%Y") `. 

<br>
<br>

```{r pagebreak_forlopstype, results = "asis", eval = (params$tableFormat == "pdf")}
cat("\n\n\\pagebreak\n")
```

# Forløpstype
Forløpene i registrert i AblaNor er en av typene : Atrieflimmer/atypisk flutter
(AFLI), Ventrikkeltakykardi (VT), Supraventrikulær takykardi (SVT) eller 
Elektrofysiologisk undersøkelse (EFU).

Tabellen under (Tabell \@ref(tab:typeForlopAar)) viser antall forløp
registrert i AblaNor for siste hele år samt alle fullførte måneder 
hittil i år fra `r hospitalNameShort` og nasjonalt, for hver forløpstype og sammenlagt. 
Opptelling av typene AFLI og SVT er uten AV-knuter. Typene med AV-knute for 
forløpene AFLI og SVT vises samlet i egen rad.
 

```{r typeForlopAar, echo = FALSE, results = "asis"}
cap <- paste("Totalt antall forløp fra ", 
             hospitalNameShort, " sammenlignet med nasjonale tall. ", 
             "Tabellen viser forløp fra det siste hele året samt alle ", 
             "fullførte måneder hittil i år for hver av de 4 forløpstypene ",
             " samt AV-knuter: ",
             "Atrieflimmer/atypisk flutter (AFLI uten AV-knuter), ", 
             "Ventrikkeltakykardi (VT), Supraventrikulær takykardi ", 
             "(SVT uten AV-knuter), Elektrofysiologisk undersøkelse (EFU) ",
             "eller AV-knuter for typene AFLI eller SVT.")

tab_forlopstype_AVknute <- data.frame(
  Forlopstype = c("AFLI (uten AV-knute)",
                  "VT",
                  "SVT (uten AV-knute)",
                  "EFU",
                  "AV-knute (AFLI eller SVT)"))


forlopstype_lokalt_fjor <- d_ablanor_nasjonalt %>%
  dplyr::filter(centreid %in% params$reshId,
                aar %in% periode_data$sisteHeleYear) %>% 
  dplyr::count(forlopstype_med_AVknute) %>% 
  janitor::adorn_totals() %>% 
  dplyr::select("forlopstype_med_AVknute", "n") %>% 
  dplyr::rename("Forlopstype" = forlopstype_med_AVknute, 
                "Antall_fjor" = n)

forlopstype_lokalt_aar <- d_ablanor_nasjonalt %>%
  dplyr::filter(centreid %in% params$reshId,
                aar %in% periode_data$nyesteRegYear) %>% 
  dplyr::count(forlopstype_med_AVknute) %>% 
  janitor::adorn_totals() %>% 
  dplyr::select("forlopstype_med_AVknute", "n") %>% 
  dplyr::rename("Forlopstype" = forlopstype_med_AVknute, 
                "Antall_aar" = n)

forlopstype_nasjonalt_fjor <- d_ablanor_nasjonalt %>%
  dplyr::filter(aar %in% periode_data$sisteHeleYear) %>%
  dplyr::count(forlopstype_med_AVknute) %>% 
  janitor::adorn_totals() %>% 
  dplyr::select("forlopstype_med_AVknute", "n") %>% 
  dplyr::rename("Forlopstype" = forlopstype_med_AVknute, 
                "Nasjonalt_fjor" = n)

forlopstype_nasjonalt_aar <- d_ablanor_nasjonalt %>%
  dplyr::filter(aar %in% periode_data$nyesteRegYear) %>%
  dplyr::count(forlopstype_med_AVknute) %>% 
  janitor::adorn_totals() %>% 
  dplyr::select("forlopstype_med_AVknute", "n") %>% 
  dplyr::rename("Forlopstype" = forlopstype_med_AVknute, 
                "Nasjonalt_aar" = n)


tabForlopstype <-  tab_forlopstype_AVknute %>%
  dplyr::left_join(.,
                   forlopstype_lokalt_fjor,
                   by = "Forlopstype") %>% 
  dplyr::left_join(.,
                   forlopstype_nasjonalt_fjor,
                   by = "Forlopstype") %>% 
  dplyr::left_join(.,
                   forlopstype_lokalt_aar,
                   by = "Forlopstype") %>% 
  dplyr::left_join(.,
                   forlopstype_nasjonalt_aar,
                   by = "Forlopstype") %>% 
  janitor::adorn_totals(where = "row", name = "Totalt")

tabForlopstype[tabForlopstype == 0] <- " - "
tabForlopstype[is.na(tabForlopstype)] <- " - "

colnames(tabForlopstype)[2] <- paste0("Totalt i ", periode_data$sisteHeleYear)
colnames(tabForlopstype)[3] <- paste0("Nasjonalt i ", periode_data$sisteHeleYear)
colnames(tabForlopstype)[4] <- paste0("Totalt hittil i ", periode_data$nyesteRegYear)
colnames(tabForlopstype)[5] <- paste0("Nasjonalt hittil i ",
                                      periode_data$nyesteRegYear)

align <- c("l", rep("r", ncol(tabForlopstype)-1))


if(params$tableFormat %in% "html") {
  tabForlopstype %>% rename(" " = "Forlopstype") %>%   
  rapbase::mst(.,
               type = params$tableFormat,
               cap = cap,
               digs = 1,
               align = align,
               fs = 9,
               lsd = FALSE) %>% 
    kableExtra::column_spec(column = 3,
                            background = "#EBEBEB") %>% 
    kableExtra::column_spec(column = ncol(tabForlopstype),
                            background = "#EBEBEB") %>% 
    kableExtra::row_spec(row = nrow(tabForlopstype),
                         background = "#EBEBEB")
  
  
} else if (params$tableFormat %in% "pdf") {
  tabForlopstype %>% rename(" " = "Forlopstype") %>%
  rapbase::mst(.,
               type = params$tableFormat,
               cap = cap,
               digs = 1,
               align = align,
               fs = 9,
               lsd = FALSE) %>%
    kableExtra::kable_styling(latex_options = c("scale_down"),
                              font_size = 8) %>%
    kableExtra::row_spec(row = nrow(tabForlopstype)-1, hline_after = TRUE) %>%
    kableExtra::add_header_above(
      .,
      header = c("",
                 setNames(2,
                          periode_data$sisteHeleYear),
                 setNames((ncol(tabForlopstype)-3),
                          periode_data$nyesteRegYear)),
      bold = TRUE,
      font_size = 10)
}

```


<br>
<br>

```{r pagebreak_komplik, results = "asis", eval = (params$tableFormat == "pdf")}
cat("\n\n\\pagebreak\n")
```


# Komplikasjoner
I Ablanor registreres følgende: "Skjedde det komplikasjoner som følge av 
operasjonen?". Dette kan enten være komplikasjoner som oppstod umiddelbart 
etter operasjonen eller som var senkomplikasjoner som (sannsynligvis) skyldtes 
operasjonen (hendelser innen 4 dager).




```{r komplikasjonerTab, echo = FALSE, results = "asis"}
caption <- paste0("Antall komplikasjoner registrert ved ", hospitalNameShort, 
                  " det siste hele året samt hittil i år ", 
                  "sammenlignet med nasjonale tall. ",
                  "Hvis det er registrert flere komplikasjoner på samme ",
                  "pasient, er disse talt opp hver for seg. ",
                  "Dersom samme komplikasjon er registrert i både ",
                  "prosedyreskjemaet og hendelseskjemaet, hvor hendelsen ",
                  "skjedde innen fire dager, ",
                  "telles dette kun som én komplikasjon. ")

d_ablanor_hendelse_innen4dager_nasjonalt <- d_ablanor_hendelse_nasjonalt %>% 
  filter(dager_pros_hendelse <= 4)

# Samler komplikasjoner fra prosedyre og hendelse innen 4 dager
d_ablanor_komp_prosOgHendelse4dager <- dplyr::left_join(
  d_ablanor_nasjonalt %>% select(mceid, dato_pros, centreid, aar, 
                                 komp_janei:komp_annen_spes),
  d_ablanor_hendelse_innen4dager_nasjonalt %>%
    select(mceid, dato_adhoc, adhoc_komp_janei:adhoc_komp_annet_spes),
  by = "mceid")


# Forberede komplikasjon
forberedelse_komp <- d_ablanor_komp_prosOgHendelse4dager %>% 
  dplyr::filter(komp_janei %in% 1 | adhoc_komp_janei %in% 1) %>%
  mutate(
    
    # AV_fistel
    ant_komp_av_fistel_observasjon = dplyr::if_else(
      condition = ((komp_av_fistel %in% 1 & komp_av_fistel_sub %in% 1)) |
        (adhoc_komp_av_fistel %in% 1 & adhoc_komp_av_fistel_sub %in% 1),
      true = "ja",
      false = "nei",
      missing = NA_character_),
    ant_komp_av_fistel_operasjon = dplyr::if_else(
      condition = ((komp_av_fistel %in% 1 & komp_av_fistel_sub %in% 2)) |
        (adhoc_komp_av_fistel %in% 1 & adhoc_komp_av_fistel_sub %in% 2),
      true = "ja",
      false = "nei",
      missing = NA_character_),
    ant_komp_av_fistel_ukjent = dplyr::if_else(
      condition = ((komp_av_fistel %in% 1 & komp_av_fistel_sub %in% 9)) |
        (adhoc_komp_av_fistel %in% 1 & adhoc_komp_av_fistel_sub %in% c(9, NA)),
      true = "ja",
      false = "nei",
      missing = NA_character_),
    
    # Pseudoaneurisme
    ant_komp_pseudoan_liming = dplyr::if_else(
      condition = ((komp_pseudoan %in% 1 & komp_pseudoan_sub %in% 1)) |
        (adhoc_komp_pseudoan %in% 1 & adhoc_komp_pseudoan_sub %in% 1),
      true = "ja",
      false = "nei",
      missing = NA_character_),
     ant_komp_pseudoan_operasjon = dplyr::if_else(
      condition = ((komp_pseudoan %in% 1 & komp_pseudoan_sub %in% 2)) |
        (adhoc_komp_pseudoan %in% 1 & adhoc_komp_pseudoan_sub %in% 2),
      true = "ja",
      false = "nei",
      missing = NA_character_),
     ant_komp_pseudoan_observasjon = dplyr::if_else(
      condition = ((komp_pseudoan %in% 1 & komp_pseudoan_sub %in% 3)) |
        (adhoc_komp_pseudoan %in% 1 & adhoc_komp_pseudoan_sub %in% 3),
      true = "ja",
      false = "nei",
      missing = NA_character_),
     ant_komp_pseudoan_ukjent = dplyr::if_else(
      condition = ((komp_pseudoan %in% 1 & komp_pseudoan_sub %in% 9)) |
        (adhoc_komp_pseudoan %in% 1 & adhoc_komp_pseudoan_sub %in% c(9, NA)),
      true = "ja",
      false = "nei",
      missing = NA_character_),
    
    # Blødning
    ant_komp_blodning_transfusjon = dplyr::if_else(
      condition = ((komp_blodning %in% 1 & komp_blodning_sub %in% 1)) |
        (adhoc_komp_blodning %in% 1 & adhoc_komp_blodning_sub %in% 1),
      true = "ja",
      false = "nei",
      missing = NA_character_),
    ant_komp_blodning_observasjon = dplyr::if_else(
      condition = ((komp_blodning %in% 1 & komp_blodning_sub %in% 2)) |
        (adhoc_komp_blodning %in% 1 & adhoc_komp_blodning_sub %in% 2),
      true = "ja",
      false = "nei",
      missing = NA_character_),
    ant_komp_blodning_ukjent = dplyr::if_else(
      condition = ((komp_blodning %in% 1 & komp_blodning_sub %in% 9)) |
        (adhoc_komp_blodning %in% 1 & adhoc_komp_blodning_sub %in% c(9, NA)),
      true = "ja",
      false = "nei",
      missing = NA_character_),
    
    # Lyskekomplikasjon - annet
    ant_komp_lyske_annet =dplyr::if_else(
      condition = (komp_annet %in% 1 | adhoc_komp_annet %in% 1),
      true = "ja",
      false = "nei",
      missing = NA_character_),
    
    # Infeksjon
    ant_komp_infeksjon =dplyr::if_else(
      condition = (komp_infek %in% 1 | adhoc_komp_infek %in% 1),
      true = "ja",
      false = "nei",
      missing = NA_character_),
    
    # Tamponade
    ant_komp_tamponade_perikardiosentese = dplyr::if_else(
      condition = ((komp_tamp %in% 1 & komp_tamp_sub %in% 1)) |
        (adhoc_komp_tamp %in% 1 & adhoc_komp_tamp_sub %in% 1),
      true = "ja",
      false = "nei",
      missing = NA_character_),
     ant_komp_tamponade_kirurgisk_sternotomi = dplyr::if_else(
      condition = ((komp_tamp %in% 1 & komp_tamp_sub %in% 2)) |
        (adhoc_komp_tamp %in% 1 & adhoc_komp_tamp_sub %in% 2),
      true = "ja",
      false = "nei",
      missing = NA_character_),
     ant_komp_tamponade_observasjon = dplyr::if_else(
      condition = ((komp_tamp %in% 1 & komp_tamp_sub %in% 3)) |
        (adhoc_komp_tamp %in% 1 & adhoc_komp_tamp_sub %in% 3),
      true = "ja",
      false = "nei",
      missing = NA_character_),
     ant_komp_tamponade_ukjent = dplyr::if_else(
      condition = ((komp_tamp %in% 1 & komp_tamp_sub %in% 9)) |
        (adhoc_komp_tamp %in% 1 & adhoc_komp_tamp_sub %in% c(9, NA)),
      true = "ja",
      false = "nei",
      missing = NA_character_),
    
    # N. frenicus parese
    ant_komp_nfren = dplyr::if_else(
      condition = (komp_nfren %in% 1 | adhoc_komp_nfren %in% 1),
      true = "ja",
      false = "nei",
      missing = NA_character_),
    
    # Apoplexi/TIA
    ant_komp_apoplexi = dplyr::if_else(
      condition = (komp_apoplexi %in% 1 | adhoc_komp_apoplexi %in% 1),
      true = "ja",
      false = "nei",
      missing = NA_character_),
    
    # AV-blokk/PM
    ant_komp_avblokk_pm = dplyr::if_else(
      condition = (komp_avblokk_pm %in% 1 | adhoc_komp_avblokk_pm %in% 1),
      true = "ja",
      false = "nei",
      missing = NA_character_),
    
    # Pulmonalvenestenose
    ant_komp_pulm = dplyr::if_else(
      condition = (komp_pulm %in% 1 | adhoc_komp_pulm %in% 1),
      true = "ja",
      false = "nei",
      missing = NA_character_),
    
    # Øsofagusfistel
    ant_komp_osofag = dplyr::if_else(
      condition = (komp_osofag %in% 1 | adhoc_komp_osofag %in% 1),
      true = "ja",
      false = "nei",
      missing = NA_character_),
    
    # Hjerteinfarkt eller iskemi
    ant_komp_koronar = dplyr::if_else(
      condition = (komp_koronar %in% 1 | adhoc_komp_koronar %in% 1),
      true = "ja",
      false = "nei",
      missing = NA_character_),
    
    # Perikarditt/perikardvæske
    ant_komp_perikard = dplyr::if_else(
      condition = (komp_perikard %in% 1 | adhoc_komp_perikard %in% 1),
      true = "ja",
      false = "nei",
      missing = NA_character_),
    
    # Død
    ant_komp_dod = dplyr::if_else(
      condition = (komp_dod %in% 1 | adhoc_komp_dod %in% 1),
      true = "ja",
      false = "nei",
      missing = NA_character_),
    
    # Annen
    ant_komp_annen = dplyr::if_else(
      condition = (komp_annen %in% 1 | adhoc_komp_annen %in% 1),
      true = "ja",
      false = "nei",
      missing = NA_character_)
    )

# Tabell - komplikasjon
tab_kompl_tekst <- data.frame(
  Komplikasjoner = c(
    "ant_komp_av_fistel_observasjon",
    "ant_komp_av_fistel_operasjon",
    "ant_komp_av_fistel_ukjent",
    "ant_komp_pseudoan_liming",
    "ant_komp_pseudoan_operasjon",
    "ant_komp_pseudoan_observasjon",
    "ant_komp_pseudoan_ukjent",
    "ant_komp_blodning_transfusjon",
    "ant_komp_blodning_observasjon",
    "ant_komp_blodning_ukjent",
    "ant_komp_lyske_annet",
    "ant_komp_infeksjon",
    "ant_komp_tamponade_perikardiosentese",
    "ant_komp_tamponade_kirurgisk_sternotomi",
    "ant_komp_tamponade_observasjon",
    "ant_komp_tamponade_ukjent",
    "ant_komp_nfren",
    "ant_komp_apoplexi",
    "ant_komp_avblokk_pm",
    "ant_komp_pulm",
    "ant_komp_osofag",
    "ant_komp_koronar",
    "ant_komp_perikard",
    "ant_komp_dod",
    "ant_komp_annen"),
  Komplikasjoner_tekst = c(
    "AV-fistel - Observasjon",
    "AV-fistel - Operasjon",
    "AV-fistel - Ukjent",
    "Pseudoaneurisme - Liming",
    "Pseudoaneurisme - Operasjon",
    "Pseudoaneurisme - Observasjon",
    "Pseudoaneurisme - Ukjent",
    "Blødning - Transfusjon",
    "Blødning - Observasjon",
    "Blødning - Ukjent",
    "Lyskekomplikasjon - annet",
    "Infeksjon",
    "Tamponade - Perikardiosentese",
    "Tamponade - Kirurgisk, sternotomi",
    "Tamponade - Observasjon",
    "Tamponade - Ukjent",
    "N. frenicus parese",
    "Apoplexi/TIA",
    "AV-blokk/PM",
    "Pulmonalvenestenose",
    "Øsofagusfistel",
    "Hjerteinfarkt eller iskemi",
    "Perikarditt/perikardvæske",
    "Død",
    "Annen komplikasjon"))


# Lokalt i fjor
tab_kompl_lokalt_fjor <- forberedelse_komp %>% 
  dplyr::filter(aar %in% periode_data$sisteHeleYear,
                centreid %in% params$reshId)  %>% 
  dplyr::summarise(
    across(c(ant_komp_av_fistel_observasjon:ant_komp_annen),
           ~ sum(tolower(.) == "ja",
                 na.rm = TRUE))) %>%
  tidyr::pivot_longer(c(ant_komp_av_fistel_observasjon:ant_komp_annen),
                      names_to = "Komplikasjoner",
                      values_to = "Antall_lokalt_fjor")


# Nasjonalt i fjor
tab_kompl_nasj_fjor <- forberedelse_komp %>% 
  dplyr::filter(aar %in% periode_data$sisteHeleYear)  %>% 
  dplyr::summarise(
    across(c(ant_komp_av_fistel_observasjon:ant_komp_annen),
           ~ sum(tolower(.) == "ja",
                 na.rm = TRUE))) %>%
  tidyr::pivot_longer(c(ant_komp_av_fistel_observasjon:ant_komp_annen),
                      names_to = "Komplikasjoner",
                      values_to = "Antall_nasj_fjor")


# Lokalt i år
tab_kompl_lokalt_aar <- forberedelse_komp %>% 
  dplyr::filter(aar %in% periode_data$nyesteRegYear,
                centreid %in% params$reshId)  %>% 
  dplyr::summarise(
    across(c(ant_komp_av_fistel_observasjon:ant_komp_annen),
           ~ sum(tolower(.) == "ja",
                 na.rm = TRUE))) %>%
  tidyr::pivot_longer(c(ant_komp_av_fistel_observasjon:ant_komp_annen),
                      names_to = "Komplikasjoner",
                      values_to = "Antall_lokalt_aar")

# Nasjonalt i år
tab_kompl_nasj_aar <- forberedelse_komp %>% 
  dplyr::filter(aar %in% periode_data$nyesteRegYear)  %>% 
  dplyr::summarise(
    across(c(ant_komp_av_fistel_observasjon:ant_komp_annen),
           ~ sum(tolower(.) == "ja",
                 na.rm = TRUE))) %>%
  tidyr::pivot_longer(c(ant_komp_av_fistel_observasjon:ant_komp_annen),
                      names_to = "Komplikasjoner",
                      values_to = "Antall_nasj_aar")

tab_kompl_samlet <- tab_kompl_tekst %>% 
  dplyr::left_join(., tab_kompl_lokalt_fjor, by = "Komplikasjoner") %>% 
  dplyr::left_join(., tab_kompl_nasj_fjor, by = "Komplikasjoner") %>% 
  dplyr::left_join(., tab_kompl_lokalt_aar, by = "Komplikasjoner") %>% 
  dplyr::left_join(., tab_kompl_nasj_aar, by = "Komplikasjoner") %>% 
  select(-Komplikasjoner) %>%
  janitor::adorn_totals(where = "row", name = "Totalt")

colnames(tab_kompl_samlet)[2] <- paste0("Totalt i ", periode_data$sisteHeleYear)
colnames(tab_kompl_samlet)[3] <- paste0("Nasjonalt i ", periode_data$sisteHeleYear)
colnames(tab_kompl_samlet)[4] <- paste0("Totalt hittil i ", periode_data$nyesteRegYear)
colnames(tab_kompl_samlet)[5] <- paste0("Nasjonalt hittil i ",
                                      periode_data$nyesteRegYear)

tab_kompl_samlet[tab_kompl_samlet == 0] <- " - "
tab_kompl_samlet[is.na(tab_kompl_samlet)] <- " - "

align <- c("l", rep("r", ncol(tab_kompl_samlet)-1))

if(params$tableFormat %in% "html") {
  tab_kompl_samlet %>%  dplyr::rename(" " = "Komplikasjoner_tekst") %>%
  rapbase::mst(.,
               type = params$tableFormat,
               cap = caption,
               digs = 1,
               align = align,
               fs = 9,
               lsd = FALSE) %>% 
    kableExtra::column_spec(column = 3,
                            background = "#EBEBEB") %>% 
    kableExtra::column_spec(column = ncol(tab_kompl_samlet),
                            background = "#EBEBEB") %>% 
    kableExtra::row_spec(row = nrow(tab_kompl_samlet),
                         background = "#EBEBEB")
  
  } else if (params$tableFormat %in% "pdf") {
  tab_kompl_samlet %>%  dplyr::rename(" " = "Komplikasjoner_tekst") %>%
  rapbase::mst(.,
               type = params$tableFormat,
               cap = caption,
               digs = 1,
               align = align,
               fs = 9,
               lsd = FALSE) %>%
    kableExtra::kable_styling(latex_options = c("scale_down"),
                              font_size = 8) %>%
    kableExtra::row_spec(row = nrow(tab_kompl_samlet)-1, hline_after = TRUE) %>%
    kableExtra::add_header_above(
      .,
      header = c("",
                 setNames(2,
                          periode_data$sisteHeleYear),
                 setNames((ncol(tab_kompl_samlet)-3),
                          periode_data$nyesteRegYear)),
      bold = TRUE,
      font_size = 10)
  }

```


<br>
<br>


```{r pagebreak_prosedyretid, results = "asis", eval = (params$tableFormat == "pdf")}
cat("\n\n\\pagebreak\n")
```



# Prosedyrevarighet
Forløp med manglende prosedyrevarighet (n = 
`r d_ablanor_nasjonalt %>% filter(centreid %in% params$reshId) %>%  dplyr::filter(is.na(pros_varighet)) %>%  nrow()`) er fjernet fra datagrunnlaget. 

Figur \@ref(fig:figProsedyreVarighetMin) viser et boxplot med fordeling av 
prosedyrevarighet per forløpstype for siste hele år samt alle fullførte måneder 
hittil i år fra `r hospitalNameShort` og nasjonalt. Den blå boksen markerer nedre og øvre
kvartil, medianen er markert av den tykke linjen.
Punktene utenfor greinene viser uteliggere, det vil si 
forløp med usedvanlig kort eller lang prosedyrevarighet 
(prosedyrevarighet lengre enn 1,5 ganger interkvartil bredde over øvre kvartil/
under nedre kvartil).



```{r figProsedyreVarighetMin, fig.cap = fig.cap, fig.pos = "H", fig.align = 'center',  out.width = "100%", fig.asp = 0.8}

fig.cap <-  paste0("Prosedyrevarighet i minutter for ", 
                   hospitalNameShort, " og nasjonalt for siste hele år samt ",
                   "alle fullførte måneder hittil i år")

# Lokalt
prosedyreVarighet_lokalt_fjor <-d_ablanor_nasjonalt %>%
  dplyr::filter(centreid %in% params$reshId,
                aar %in% periode_data$sisteHeleYear,
                !is.na(.data$pros_varighet),
                !is.na(.data$forlopstype)) %>%
  ablanor::legg_til_forlopstype_kortnavn(., total = TRUE, langtnavn = FALSE) %>%
  select(forlopstype_tekst, pros_varighet, aar) %>% 
  mutate(sykehusnavn = hospitalNameShort)

prosedyreVarighet_lokalt_aar <-d_ablanor_nasjonalt %>%
  dplyr::filter(centreid %in% params$reshId,
                aar %in% periode_data$nyesteRegYear,
                !is.na(.data$pros_varighet),
                !is.na(.data$forlopstype)) %>%
  ablanor::legg_til_forlopstype_kortnavn(., total = TRUE, langtnavn = FALSE) %>%
  select(forlopstype_tekst, pros_varighet, aar) %>% 
  mutate(sykehusnavn = hospitalNameShort)


# Nasjonalt
prosedyreVarighet_nasj_fjor <-d_ablanor_nasjonalt %>%
  dplyr::filter(aar %in% periode_data$sisteHeleYear,
                !is.na(.data$pros_varighet),
                !is.na(.data$forlopstype)) %>%
  ablanor::legg_til_forlopstype_kortnavn(., total = TRUE, langtnavn = FALSE) %>%
  select(forlopstype_tekst, pros_varighet, aar) %>% 
  mutate(sykehusnavn = "Nasjonalt")

prosedyreVarighet_nasj_aar <-d_ablanor_nasjonalt %>%
  dplyr::filter(aar %in% periode_data$nyesteRegYear,
                !is.na(.data$pros_varighet),
                !is.na(.data$forlopstype)) %>%
  ablanor::legg_til_forlopstype_kortnavn(., total = TRUE, langtnavn = FALSE) %>%
  select(forlopstype_tekst, pros_varighet, aar) %>% 
  mutate(sykehusnavn = "Nasjonalt")


# Samlet
prosedyreVarighet <- rbind(prosedyreVarighet_lokalt_fjor,
                           prosedyreVarighet_lokalt_aar,
                           prosedyreVarighet_nasj_fjor,
                           prosedyreVarighet_nasj_aar) %>% 
  mutate(forlopstype_tekst = factor(x = forlopstype_tekst,
                                     levels = c("AFLI", "VT", "SVT", "EFU")),
         sykehusnavn = factor(x = sykehusnavn,
                              levels = c("Nasjonalt",
                                         hospitalNameShort)),
         aar = factor(x = aar,
                      labels = c(paste0("Totalt i ", periode_data$sisteHeleYear),
                                 paste0("Hittil i ", periode_data$nyesteRegYear))))

# Figur
prosedyreVarighet %>% 
  ggplot2::ggplot(ggplot2::aes(y = pros_varighet,
                               x = forlopstype_tekst,
                               fill = forlopstype_tekst)) +
  ggplot2::geom_boxplot(aes(fill = sykehusnavn)) +
  ggplot2::coord_flip() +
  geom_hline(yintercept = 0, linewidth = 0.7, color = "darkgray") +
  facet_grid(forlopstype_tekst ~ aar,
             switch = "y",
             scale = "free_y") +
  ggplot2::theme_minimal() +
  ggplot2::scale_fill_manual(values= c(colPrimary[6], colPrimary[4])) +
  ggplot2::labs(title  = "",
                x = "",
                y = "\nProsedyrevarighet i minutter") +
  scale_x_discrete(position = "top") +
  theme(
    # Legend format
    legend.title = element_blank(),
    legend.position = "bottom",
    legend.text = ggplot2::element_text(size = 12,
                                        color = "#222222"),
    
    #Axis format    
    axis.text.x = element_text(size = 10,
                               color = "#222222"),
    axis.text.y = element_blank()) +
  guides(fill = guide_legend(reverse = TRUE))

```


<br>
<br>



```{r pagebreak_rontgentid, results = "asis", eval = (params$tableFormat == "pdf")}
cat("\n\n\\pagebreak\n")
```

# Røntgentid

Forløp med manglende røntgenvarighet (n = 
`r d_ablanor_nasjonalt %>% filter(centreid %in% params$reshId) %>%  dplyr::filter(is.na(rtg_tid)) %>%  nrow()`) er fjernet fra datagrunnlaget. 


Figur \@ref(fig:figRontgenVarighetMin) viser et boxplot med fordeling av 
røntgenvarighet per forløpstype for siste hele år samt alle fullførte måneder 
hittil i år fra `r hospitalNameShort` og nasjonalt. Den blå boksen markerer nedre og øvre
kvartil, medianen er markert av den tykke linjen.
Punktene utenfor greinene viser uteliggere, det vil si 
forløp med usedvanlig kort eller lang prosedyrevarighet 
(prosedyrevarighet lengre enn 1,5 ganger interkvartil bredde over øvre kvartil/
under nedre kvartil).


```{r figRontgenVarighetMin, fig.cap = cap, fig.pos = "H", fig.align = 'center',   out.width = "100%", fig.asp = 0.8}

cap <- paste0("Røntgentid i minutter for ", 
              hospitalNameShort, " og nasjonalt for siste hele år samt ",
              "alle fullførte måneder hittil i år")

d_ablanor_nasjonalt %<>% dplyr::mutate(
  rtg_tid = as.numeric(.data$rtg_tid),
  rtg_tid_min = .data$rtg_tid / 60)

# Lokalt
rontgenVarighetMin_lokalt_fjor <- d_ablanor_nasjonalt %>%
  dplyr::filter(centreid %in% params$reshId,
                aar %in% periode_data$sisteHeleYear,
                !is.na(.data$rtg_tid),
                !is.na(.data$forlopstype)) %>%
  ablanor::legg_til_forlopstype_kortnavn(., total = TRUE, langtnavn = FALSE) %>%
  select(forlopstype_tekst, rtg_tid_min, aar) %>% 
  mutate(sykehusnavn = hospitalNameShort)

rontgenVarighetMin_lokalt_aar <-d_ablanor_nasjonalt %>%
  dplyr::filter(centreid %in% params$reshId,
                aar %in% periode_data$nyesteRegYear,
                !is.na(.data$rtg_tid),
                !is.na(.data$forlopstype)) %>%
  ablanor::legg_til_forlopstype_kortnavn(., total = TRUE, langtnavn = FALSE) %>%
  select(forlopstype_tekst, rtg_tid_min, aar) %>% 
  mutate(sykehusnavn = hospitalNameShort)


# Nasjonalt
rontgenVarighetMin_nasj_fjor <-d_ablanor_nasjonalt %>%
  dplyr::filter(aar %in% periode_data$sisteHeleYear,
                !is.na(.data$rtg_tid),
                !is.na(.data$forlopstype)) %>%
  ablanor::legg_til_forlopstype_kortnavn(., total = TRUE, langtnavn = FALSE) %>%
  select(forlopstype_tekst, rtg_tid_min, aar) %>% 
  mutate(sykehusnavn = "Nasjonalt")

rontgenVarighetMin_nasj_aar <-d_ablanor_nasjonalt %>%
  dplyr::filter(aar %in% periode_data$nyesteRegYear,
                !is.na(.data$rtg_tid),
                !is.na(.data$forlopstype)) %>%
  ablanor::legg_til_forlopstype_kortnavn(., total = TRUE, langtnavn = FALSE) %>%
  select(forlopstype_tekst, rtg_tid_min, aar) %>% 
  mutate(sykehusnavn = "Nasjonalt")


# Samlet
rontgenVarighetMin <- rbind(rontgenVarighetMin_lokalt_fjor,
                           rontgenVarighetMin_lokalt_aar,
                           rontgenVarighetMin_nasj_fjor,
                           rontgenVarighetMin_nasj_aar) %>% 
  mutate(forlopstype_tekst = factor(x = forlopstype_tekst,
                                     levels = c("AFLI", "VT", "SVT", "EFU")),
         sykehusnavn = factor(x = sykehusnavn,
                              levels = c("Nasjonalt",
                                         hospitalNameShort)),
         aar = factor(x = aar,
                      labels = c(paste0("Totalt i ", periode_data$sisteHeleYear),
                                 paste0("Hittil i ", periode_data$nyesteRegYear))))

# Figur
rontgenVarighetMin %>% 
  ggplot2::ggplot(ggplot2::aes(y = rtg_tid_min,
                               x = forlopstype_tekst,
                               fill = forlopstype_tekst)) +
  ggplot2::geom_boxplot(aes(fill = sykehusnavn)) +
  ggplot2::coord_flip() +
  geom_hline(yintercept = 0, linewidth = 0.7, color = "darkgray") +
  facet_grid(forlopstype_tekst ~ aar,
             switch = "y",
             scale = "free_y") +
  ggplot2::theme_minimal() +
  ggplot2::scale_fill_manual(values= c(colPrimary[6], colPrimary[4])) +
  ggplot2::labs(title  = "",
                x = "",
                y = "\nRøntgentid i minutter") +
  scale_x_discrete(position = "top") +
  theme(
    # Legend format
    legend.title = element_blank(),
    legend.position = "bottom",
    legend.text = ggplot2::element_text(size = 12,
                                        color = "#222222"),
    
    #Axis format    
    axis.text.x = element_text(size = 10,
                               color = "#222222"),
    axis.text.y = element_blank()) +
  guides(fill = guide_legend(reverse = TRUE))

```


<br>
<br>


```{r pagebreak_oppf1aar, results = "asis", eval = (params$tableFormat == "pdf")}
cat("\n\n\\pagebreak\n")
```

# Oppfølging 1 år etter prosedyren

<br>

## Responsrate
Responsraten beregnes blant de pasientene
som oppfyller kravene til ePROM (over 16 år ved prosedyretidspunktet, levende ved bestilling av
ePROM, norsk fødselsnummertype, varighet for prosedyren/røntgen er registrert), og der skjema har
blitt bestilt og sendt. 


```{r respontrate1aarsOppf, echo = FALSE, results = "asis"}

caption <- paste0(
  "Tabellen viser responsrate for prosedyrene som ble utført i ",
  (periode_data$sisteHeleYear-1), " og " ,
  (periode_data$nyesteRegYear-1),
  ", og der oppfølging ble besvart henholdsvis i ",
  periode_data$sisteHeleYear,
  " samt alle fullførte måneder hittil i ",
  periode_data$nyesteRegYear, "." )


# Lokalt - prosedyrer fra to år siden

proms_1aar_antPros_fjor <- d_ablanor_prom1aar %>% 
  filter(centreid %in% params$reshId,
         aar_prosedyre %in% (periode_data$sisteHeleYear-1),
         !is.na(.data$forlopstype)) %>% 
  nrow()

proms_1aar_datagrunnlag_fjor <- d_ablanor_prom1aar %>% 
  filter(centreid %in% params$reshId,
         aar_prosedyre %in% (periode_data$sisteHeleYear-1),
         !is.na(.data$forlopstype),
         eprom_datagrunnlag_1aar %in% "ja") %>% 
  nrow()

proms_1aar_besvart_fjor <- d_ablanor_prom1aar %>% 
  filter(centreid %in% params$reshId,
         aar_prosedyre %in% (periode_data$sisteHeleYear-1),
         !is.na(.data$forlopstype),
         eprom_datagrunnlag_1aar %in% "ja",
         eprom_besvart_1aar %in% "datagrunnlag og besvart") %>% 
  nrow()


responsrate_1aar_lokalt_fjor <- data.frame(
  sykehus = hospitalNameShort,
  ant_pros = proms_1aar_antPros_fjor,
  datagrunnlag = proms_1aar_datagrunnlag_fjor,
  besvart = proms_1aar_besvart_fjor) %>% 
  mutate(andel_besvart = ifelse(
    test = (is.na(datagrunnlag) | datagrunnlag == 0),
    yes = "-",
    no = paste0(round(100*(besvart/datagrunnlag), 1), "%")))


# Nasjonalt - prosedyrer fra to år siden

proms_1aar_antPros_nasj_fjor <- d_ablanor_prom1aar %>% 
  filter(aar_prosedyre %in% (periode_data$sisteHeleYear-1),
         !is.na(.data$forlopstype)) %>% 
  nrow()

proms_1aar_datagrunnlag_nasj_fjor <- d_ablanor_prom1aar %>% 
  filter(aar_prosedyre %in% (periode_data$sisteHeleYear-1),
         !is.na(.data$forlopstype),
         eprom_datagrunnlag_1aar %in% "ja") %>% 
  nrow()

proms_1aar_besvart_nasj_fjor <- d_ablanor_prom1aar %>% 
  filter(aar_prosedyre %in% (periode_data$sisteHeleYear-1),
         !is.na(.data$forlopstype),
         eprom_datagrunnlag_1aar %in% "ja",
         eprom_besvart_1aar %in% "datagrunnlag og besvart") %>% 
  nrow()


responsrate_1aar_nasj_fjor <- data.frame(
  sykehus = "Nasjonalt",
  ant_pros = proms_1aar_antPros_nasj_fjor,
  datagrunnlag = proms_1aar_datagrunnlag_nasj_fjor,
  besvart = proms_1aar_besvart_nasj_fjor) %>% 
  mutate(andel_besvart = ifelse(
    test = (is.na(datagrunnlag) | datagrunnlag == 0),
    yes = "-",
    no = paste0(round(100*(besvart/datagrunnlag), 1), "%")))

# Samlet for to år siden
responsrate_1aar_fjor <- rbind(
  responsrate_1aar_lokalt_fjor,
  responsrate_1aar_nasj_fjor)


# Lokalt - prosedyrer fra i fjor

proms_1aar_antPros_aar <- d_ablanor_prom1aar %>% 
  filter(centreid %in% params$reshId,
         aar_prosedyre %in% (periode_data$nyesteRegYear-1),
         !is.na(.data$forlopstype)) %>% 
  nrow()

proms_1aar_datagrunnlag_aar <- d_ablanor_prom1aar %>% 
  filter(centreid %in% params$reshId,
         aar_prosedyre %in% (periode_data$nyesteRegYear-1),
         !is.na(.data$forlopstype),
         eprom_datagrunnlag_1aar %in% "ja") %>% 
  nrow()

proms_1aar_besvart_aar <- d_ablanor_prom1aar %>% 
  filter(centreid %in% params$reshId,
         aar_prosedyre %in% (periode_data$nyesteRegYear-1),
         !is.na(.data$forlopstype),
         eprom_datagrunnlag_1aar %in% "ja",
         eprom_besvart_1aar %in% "datagrunnlag og besvart") %>% 
  nrow()


responsrate_1aar_lokalt_aar <- data.frame(
  sykehus = hospitalNameShort,
  ant_pros = proms_1aar_antPros_aar,
  datagrunnlag = proms_1aar_datagrunnlag_aar,
  besvart = proms_1aar_besvart_aar) %>% 
  mutate(andel_besvart = ifelse(
    test = (is.na(datagrunnlag) | datagrunnlag == 0),
    yes = "-",
    no = paste0(round(100*(besvart/datagrunnlag), 1), "%")))


# Nasjonalt - prosedyrer fra i fjor

proms_1aar_antPros_nasj_aar <- d_ablanor_prom1aar %>% 
  filter(aar_prosedyre %in% (periode_data$nyesteRegYear-1),
         !is.na(.data$forlopstype)) %>% 
  nrow()

proms_1aar_datagrunnlag_nasj_aar <- d_ablanor_prom1aar %>% 
  filter(aar_prosedyre %in% (periode_data$nyesteRegYear-1),
         !is.na(.data$forlopstype),
         eprom_datagrunnlag_1aar %in% "ja") %>% 
  nrow()

proms_1aar_besvart_nasj_aar <- d_ablanor_prom1aar %>% 
  filter(aar_prosedyre %in% (periode_data$nyesteRegYear-1),
         !is.na(.data$forlopstype),
         eprom_datagrunnlag_1aar %in% "ja",
         eprom_besvart_1aar %in% "datagrunnlag og besvart") %>% 
  nrow()


responsrate_1aar_nasj_aar <- data.frame(
  sykehus = "Nasjonalt",
  ant_pros = proms_1aar_antPros_nasj_aar,
  datagrunnlag = proms_1aar_datagrunnlag_nasj_aar,
  besvart = proms_1aar_besvart_nasj_aar) %>% 
  mutate(andel_besvart = ifelse(
    test = (is.na(datagrunnlag) | datagrunnlag == 0),
    yes = "-",
    no = paste0(round(100*(besvart/datagrunnlag), 1), "%")))

# Samlet i fjor
responsrate_1aar_aar <- rbind(
  responsrate_1aar_lokalt_aar,
  responsrate_1aar_nasj_aar)


# Samlet prom hele siste år og hittil i år
responsrate_prom1aar <- rbind(
  responsrate_1aar_fjor,
  responsrate_1aar_aar)


responsrate_prom1aar[responsrate_prom1aar == 0] <- " - "
responsrate_prom1aar[is.na(responsrate_prom1aar)] <- " - "

colnames(responsrate_prom1aar)[2] <- "Antall prosedyrer"
colnames(responsrate_prom1aar)[3] <- "Kriterier for ePROM oppfylt og bestilt"
colnames(responsrate_prom1aar)[4] <- "ePROM besvart"
colnames(responsrate_prom1aar)[5] <- "Andel besvart"

align <- c("l", rep("c", dim(responsrate_prom1aar)[2] - 1))

if(params$tableFormat %in% "html") {
  responsrate_prom1aar %>% rename(" " = "sykehus") %>%   
  rapbase::mst(.,
               type = params$tableFormat,
               cap = caption,
               digs = 1,
               align = align,
               fs = 9,
               lsd = FALSE) %>% 
    kableExtra::row_spec(row=dim(responsrate_prom1aar)[1]-1, hline_after =  TRUE) %>% 
    kableExtra::column_spec(column = 1, width = "20em") %>%
    kableExtra::pack_rows(group_label = paste0("Totalt i fjor ",
                                               "for prosedyrer utført i ",
                                               as.character((periode_data$sisteHeleYear)-1)),
                          start_row = 1,
                          end_row = 2) %>%
    kableExtra::pack_rows(group_label = paste0("Hittil i år ",
                                               "for prosedyrer utført i ",
                                               as.character((periode_data$nyesteRegYear)-1)),
                          start_row = 3,
                          end_row = dim(responsrate_prom1aar)[1])
    
    
  
} else if (params$tableFormat %in% "pdf") {
  responsrate_prom1aar %>% rename(" " = "sykehus") %>%
  rapbase::mst(.,
               type = params$tableFormat,
               cap = caption,
               digs = 1,
               align = align,
               fs = 9,
               lsd = FALSE) %>%
    kableExtra::kable_styling(latex_options = "scale_down") %>%
    kableExtra::row_spec(row=2, hline_after =  TRUE) %>%
    kableExtra::pack_rows(group_label = paste0("Totalt i fjor ",
                                               "for prosedyrer utført i ",
                                               as.character((periode_data$sisteHeleYear)-1)),
                          start_row = 1,
                          end_row = 2) %>% 
    kableExtra::pack_rows(group_label = paste0("Hittil i år ",
                                               "for prosedyrer utført i ",
                                               as.character((periode_data$nyesteRegYear)-1)),
                          start_row = 3, 
                          end_row = dim(responsrate_prom1aar)[1])
}

```

<br>

## Klinisk effekt etter 1 år

Følgende spørsmål stillet et år etter prosedyren:
Du har vært til behandling av en rytmeforstyrrelse for 1 år siden. Når det gjelder arytmien er tilstanden din nå, sammenlignet med for 1 år siden”. Svaralternativene er: Helt bra, Mye bedre, Bedre, Uforandret og Verre.

<br>


```{r figKliniskEffekt1aar, fig.cap = fig.cap, fig.pos = "H", fig.align = 'center',  out.width = "85%", fig.asp = 0.8}

fig.cap <-  paste0("Figuren viser pasientraportert klinisk effekt 1 år ",
                   " etter prosedyren utført i ", 
                   (periode_data$sisteHeleYear-1), " og " ,
                   (periode_data$nyesteRegYear-1), ", ",
                   "i prosent for ",
                   hospitalNameShort, " og nasjonalt der oppfølgingen ble ",
                   "besvart henholdsvis i ", periode_data$sisteHeleYear,
                   " samt alle fullførte måneder hittil i ",
                   periode_data$nyesteRegYear, ".")


# Lokalt proms 1 år fra i fjor
klinisk_effekt_1aar_lokalt_fjor <- d_ablanor_prom1aar %>% 
  filter(centreid %in% params$reshId,
         aar_prosedyre %in% (periode_data$sisteHeleYear-1),
         !is.na(.data$forlopstype),
         eprom_besvart_1aar == "datagrunnlag og besvart") %>% 
  select(aar_prosedyre, followup1_q2, forlopstype) %>% 
  ablanor::legg_til_forlopstype_kortnavn(., total = TRUE, langtnavn = FALSE) %>%
  ablanor::kodebok_fyll_listetekstvar(df = ., kb= kb) %>%
  dplyr::mutate(followup1_q2_tekst = forcats::fct_rev(followup1_q2_tekst)) %>% 
  count(aar_prosedyre, followup1_q2_tekst, forlopstype_tekst) 
  
# Lokalt proms 1 år fra i år
klinisk_effekt_1aar_lokalt_aar <- d_ablanor_prom1aar %>% 
  filter(centreid %in% params$reshId,
         aar_prosedyre %in% (periode_data$nyesteRegYear-1),
         !is.na(.data$forlopstype),
         eprom_besvart_1aar == "datagrunnlag og besvart") %>% 
  select(aar_prosedyre, followup1_q2, forlopstype) %>% 
  ablanor::legg_til_forlopstype_kortnavn(., total = TRUE, langtnavn = FALSE) %>%
  ablanor::kodebok_fyll_listetekstvar(df = ., kb= kb) %>%
  dplyr::mutate(followup1_q2_tekst = forcats::fct_rev(followup1_q2_tekst)) %>% 
  count(aar_prosedyre, followup1_q2_tekst, forlopstype_tekst) 


# Lokalt samlet
klinisk_effekt_1aar_lokalt <- rbind(
  klinisk_effekt_1aar_lokalt_fjor,
  klinisk_effekt_1aar_lokalt_aar) %>% 
  mutate(sykehusnavn = hospitalNameShort)
  

# Nasjonalt proms 1 år fra i fjor
klinisk_effekt_1aar_nasj_fjor <- d_ablanor_prom1aar %>% 
  filter(aar_prosedyre %in% (periode_data$sisteHeleYear-1),
         !is.na(.data$forlopstype),
         eprom_besvart_1aar == "datagrunnlag og besvart") %>% 
  select(aar_prosedyre, followup1_q2, forlopstype) %>% 
  ablanor::legg_til_forlopstype_kortnavn(., total = TRUE, langtnavn = FALSE) %>%
  ablanor::kodebok_fyll_listetekstvar(df = ., kb= kb) %>%
  dplyr::mutate(followup1_q2_tekst = forcats::fct_rev(followup1_q2_tekst)) %>% 
  count(aar_prosedyre, followup1_q2_tekst, forlopstype_tekst)
  
# Nasjonalt proms 1 år fra i år
klinisk_effekt_1aar_nasj_aar <- d_ablanor_prom1aar %>% 
  filter(aar_prosedyre %in% (periode_data$nyesteRegYear-1),
         !is.na(.data$forlopstype),
         eprom_besvart_1aar == "datagrunnlag og besvart") %>%
  select(aar_prosedyre, followup1_q2, forlopstype) %>% 
  ablanor::legg_til_forlopstype_kortnavn(., total = TRUE, langtnavn = FALSE) %>%
  ablanor::kodebok_fyll_listetekstvar(df = ., kb= kb) %>%
  dplyr::mutate(followup1_q2_tekst = forcats::fct_rev(followup1_q2_tekst)) %>% 
  count(aar_prosedyre, followup1_q2_tekst, forlopstype_tekst) 



# Nasjonalt samlet
klinisk_effekt_1aar_nasj <- rbind(
  klinisk_effekt_1aar_nasj_fjor,
  klinisk_effekt_1aar_nasj_aar) %>% 
  mutate(sykehusnavn = "Nasjonalt")


# Samlet klinisk effekt 1 år
klinisk_effekt_1aar <- rbind(
  klinisk_effekt_1aar_lokalt,
  klinisk_effekt_1aar_nasj) %>% 
  mutate(aar_prosedyre = factor(
    x = aar_prosedyre,
    levels = c((periode_data$sisteHeleYear-1):(periode_data$nyesteRegYear-1)),
    labels = c(paste0("Besvart i fjor for prosedyrer utført i ",
                      (periode_data$sisteHeleYear-1)),
               paste0("Besvart hittil i år for prosedyrer utført i ",
                      (periode_data$nyesteRegYear-1)))),
    
    sykehusnavn = factor(x = sykehusnavn,
                         levels = c("Nasjonalt",
                                    hospitalNameShort)))

# Figur
klinisk_effekt_1aar %>%
  ggplot2::ggplot(ggplot2::aes(y = n,
                               x = sykehusnavn,
                               fill = followup1_q2_tekst))+
  ggplot2::geom_bar(position = "fill",
                    stat = "identity",
                    width = 0.6) +
  ggplot2::coord_flip() +
  geom_hline(yintercept = 0, linewidth = 0.7, color = "darkgray") +
  facet_grid(forlopstype_tekst ~ aar_prosedyre,
             switch = "y") +
  ggplot2::theme_minimal() +
  ggplot2::scale_fill_manual(values = colPrimary) +
  ggplot2::labs(title  = "",
                x = "",
                y = "") +
  # scale_x_discrete(position = "top") +
  ggplot2::scale_y_continuous(name = "",
                              breaks = seq(from=0,
                                           to =1,
                                           length.out = 5),
                              labels = paste0(seq(from=0,
                                                  to =1,
                                                  length.out = 5)*100, "%")) +
  theme(
    # Group format
    strip.placement = "outside",
    strip.background = element_rect(color = "black", linewidth = 1),
      
    # Legend format
    legend.title = element_blank(),
    legend.position = "bottom",
    legend.text = ggplot2::element_text(size = 10,
                                        color = "#222222"),

    #Axis format
    axis.text.y = element_text(size = 8,
                               color = "#222222"),
    axis.text.x = element_text(size = 8,
                               color = "#222222")
    ) +
  guides(fill = guide_legend(reverse = TRUE))

```


<br>
<br>


```{r pagebreak_oppf5aar, results = "asis", eval = (params$tableFormat == "pdf")}
cat("\n\n\\pagebreak\n")
```


# Oppfølging  5 år etter prosedyren

<br>

## Responsrate
Responsraten beregnes blant de pasientene
som oppfyller kravene til ePROM (over 16 år ved prosedyretidspunktet, levende ved bestilling av
ePROM, norsk fødselsnummertype, varighet for prosedyren/røntgen er registrert), og der skjema har
blitt bestilt og sendt. 


```{r respontrate5aarsOppf, echo = FALSE, results = "asis"}

caption <- paste0(
  "Tabellen viser responsrate for prosedyrene som ble utført i ",
  (periode_data$sisteHeleYear-5), " og " ,
  (periode_data$nyesteRegYear-5),
  ", og der oppfølging ble besvart henholdsvis i ",
  periode_data$sisteHeleYear,
  " samt alle fullførte måneder hittil i ",
  periode_data$nyesteRegYear, "." )


# Lokalt - prosedyrer fra seks år siden

proms_5aar_antPros_fjor <- d_ablanor_prom5aar %>% 
  filter(centreid %in% params$reshId,
         aar_prosedyre %in% (periode_data$sisteHeleYear-5),
         !is.na(.data$forlopstype)) %>% 
  nrow()

proms_5aar_datagrunnlag_fjor <- d_ablanor_prom5aar %>% 
  filter(centreid %in% params$reshId,
         aar_prosedyre %in% (periode_data$sisteHeleYear-5),
         !is.na(.data$forlopstype),
         eprom_datagrunnlag_5aar %in% "ja") %>% 
  nrow()

proms_5aar_besvart_fjor <- d_ablanor_prom5aar %>% 
  filter(centreid %in% params$reshId,
         aar_prosedyre %in% (periode_data$sisteHeleYear-5),
         !is.na(.data$forlopstype),
         eprom_datagrunnlag_5aar %in% "ja",
         eprom_besvart_5aar %in% "datagrunnlag og besvart") %>% 
  nrow()


responsrate_5aar_lokalt_fjor <- data.frame(
  sykehus = hospitalNameShort,
  ant_pros = proms_5aar_antPros_fjor,
  datagrunnlag = proms_5aar_datagrunnlag_fjor,
  besvart = proms_5aar_besvart_fjor) %>% 
  mutate(andel_besvart = ifelse(
    test = (is.na(datagrunnlag) | datagrunnlag == 0),
    yes = "-",
    no = paste0(round(100*(besvart/datagrunnlag), 1), "%")))


# Nasjonalt - prosedyrer fra seks år siden

proms_5aar_antPros_nasj_fjor <- d_ablanor_prom5aar %>% 
  filter(aar_prosedyre %in% (periode_data$sisteHeleYear-5),
         !is.na(.data$forlopstype)) %>% 
  nrow()

proms_5aar_datagrunnlag_nasj_fjor <- d_ablanor_prom5aar %>% 
  filter(aar_prosedyre %in% (periode_data$sisteHeleYear-5),
         !is.na(.data$forlopstype),
         eprom_datagrunnlag_5aar %in% "ja") %>% 
  nrow()

proms_5aar_besvart_nasj_fjor <- d_ablanor_prom5aar %>% 
  filter(aar_prosedyre %in% (periode_data$sisteHeleYear-5),
         !is.na(.data$forlopstype),
         eprom_datagrunnlag_5aar %in% "ja",
         eprom_besvart_5aar %in% "datagrunnlag og besvart") %>% 
  nrow()


responsrate_5aar_nasj_fjor <- data.frame(
  sykehus = "Nasjonalt",
  ant_pros = proms_5aar_antPros_nasj_fjor,
  datagrunnlag = proms_5aar_datagrunnlag_nasj_fjor,
  besvart = proms_5aar_besvart_nasj_fjor) %>% 
  mutate(andel_besvart = ifelse(
    test = (is.na(datagrunnlag) | datagrunnlag == 0),
    yes = "-",
    no = paste0(round(100*(besvart/datagrunnlag), 1), "%")))

# Samlet for seks år siden
responsrate_5aar_fjor <- rbind(
  responsrate_5aar_lokalt_fjor,
  responsrate_5aar_nasj_fjor)


# Lokalt - prosedyrer fra fem års siden

proms_5aar_antPros_aar <- d_ablanor_prom5aar %>% 
  filter(centreid %in% params$reshId,
         aar_prosedyre %in% (periode_data$nyesteRegYear-5),
         !is.na(.data$forlopstype)) %>% 
  nrow()

proms_5aar_datagrunnlag_aar <- d_ablanor_prom5aar %>% 
  filter(centreid %in% params$reshId,
         aar_prosedyre %in% (periode_data$nyesteRegYear-5),
         !is.na(.data$forlopstype),
         eprom_datagrunnlag_5aar %in% "ja") %>% 
  nrow()

proms_5aar_besvart_aar <- d_ablanor_prom5aar %>% 
  filter(centreid %in% params$reshId,
         aar_prosedyre %in% (periode_data$nyesteRegYear-5),
         !is.na(.data$forlopstype),
         eprom_datagrunnlag_5aar %in% "ja",
         eprom_besvart_5aar %in% "datagrunnlag og besvart") %>% 
  nrow()


responsrate_5aar_lokalt_aar <- data.frame(
  sykehus = hospitalNameShort,
  ant_pros = proms_5aar_antPros_aar,
  datagrunnlag = proms_5aar_datagrunnlag_aar,
  besvart = proms_5aar_besvart_aar) %>% 
  mutate(andel_besvart = ifelse(
    test = (is.na(datagrunnlag) | datagrunnlag == 0),
    yes = "-",
    no = paste0(round(100*(besvart/datagrunnlag), 1), "%")))


# Nasjonalt - prosedyrer fra fem år siden
proms_5aar_antPros_nasj_aar <- d_ablanor_prom5aar %>% 
  filter(aar_prosedyre %in% (periode_data$nyesteRegYear-5),
         !is.na(.data$forlopstype)) %>% 
  nrow()

proms_5aar_datagrunnlag_nasj_aar <- d_ablanor_prom5aar %>% 
  filter(aar_prosedyre %in% (periode_data$nyesteRegYear-5),
         !is.na(.data$forlopstype),
         eprom_datagrunnlag_5aar %in% "ja") %>% 
  nrow()

proms_5aar_besvart_nasj_aar <- d_ablanor_prom5aar %>% 
  filter(aar_prosedyre %in% (periode_data$nyesteRegYear-5),
         !is.na(.data$forlopstype),
         eprom_datagrunnlag_5aar %in% "ja",
         eprom_besvart_5aar %in% "datagrunnlag og besvart") %>% 
  nrow()


responsrate_5aar_nasj_aar <- data.frame(
  sykehus = "Nasjonalt",
  ant_pros = proms_5aar_antPros_nasj_aar,
  datagrunnlag = proms_5aar_datagrunnlag_nasj_aar,
  besvart = proms_5aar_besvart_nasj_aar) %>% 
  mutate(andel_besvart = ifelse(
    test = (is.na(datagrunnlag) | datagrunnlag == 0),
    yes = "-",
    no = paste0(round(100*(besvart/datagrunnlag), 1), "%")))

# Samlet i fjor
responsrate_5aar_aar <- rbind(
  responsrate_5aar_lokalt_aar,
  responsrate_5aar_nasj_aar)


# Samlet prom hele siste år og hittil i år
responsrate_prom5aar <- rbind(
  responsrate_5aar_fjor,
  responsrate_5aar_aar)


responsrate_prom5aar[responsrate_prom5aar == 0] <- " - "
responsrate_prom5aar[is.na(responsrate_prom5aar)] <- " - "

colnames(responsrate_prom5aar)[2] <- "Antall prosedyrer"
colnames(responsrate_prom5aar)[3] <- "Kriterier for ePROM oppfylt og bestilt"
colnames(responsrate_prom5aar)[4] <- "ePROM besvart"
colnames(responsrate_prom5aar)[5] <- "Andel besvart"

align <- c("l", rep("c", dim(responsrate_prom5aar)[2] - 1))

if(params$tableFormat %in% "html") {
  responsrate_prom5aar %>% rename(" " = "sykehus") %>%   
  rapbase::mst(.,
               type = params$tableFormat,
               cap = caption,
               digs = 1,
               align = align,
               fs = 9,
               lsd = FALSE) %>% 
    kableExtra::row_spec(row=dim(responsrate_prom5aar)[1]-1, hline_after =  TRUE) %>% 
    kableExtra::column_spec(column = 1, width = "20em") %>%
    kableExtra::pack_rows(group_label = paste0("Totalt i fjor ",
                                               "for prosedyrer utført i ",
                                               as.character((periode_data$sisteHeleYear)-5)),
                          start_row = 1,
                          end_row = 2) %>%
    kableExtra::pack_rows(group_label = paste0("Hittil i år ",
                                               "for prosedyrer utført i ",
                                               as.character((periode_data$nyesteRegYear)-5)),
                          start_row = 3,
                          end_row = dim(responsrate_prom5aar)[1])
    
    
  
} else if (params$tableFormat %in% "pdf") {
  responsrate_prom5aar %>% rename(" " = "sykehus") %>%
  rapbase::mst(.,
               type = params$tableFormat,
               cap = caption,
               digs = 1,
               align = align,
               fs = 9,
               lsd = FALSE) %>%
    kableExtra::kable_styling(latex_options = "scale_down") %>%
    kableExtra::row_spec(row=2, hline_after =  TRUE) %>%
    kableExtra::pack_rows(group_label = paste0("Totalt i fjor ",
                                               "for prosedyrer utført i ",
                                               as.character((periode_data$sisteHeleYear)-5)),
                          start_row = 1,
                          end_row = 2) %>% 
    kableExtra::pack_rows(group_label = paste0("Hittil i år ",
                                               "for prosedyrer utført i ",
                                               as.character((periode_data$nyesteRegYear)-5)),
                          start_row = 3, 
                          end_row = dim(responsrate_prom5aar)[1])
}

```

<br>

## Klinisk effekt etter 5 år

Følgende spørsmål stillet fem år etter prosedyren:
Du har vært til behandling av en rytmeforstyrrelse for 5 år siden. Når det gjelder arytmien er tilstanden din nå, sammenlignet med for 5 år siden”. Svaralternativene er: Helt bra, Mye bedre, Bedre, Uforandret og Verre.

<br>

```{r figKliniskEffekt5aar, fig.cap = fig.cap, fig.pos = "H", fig.align = 'center',  out.width = "85%", fig.asp = 0.8}

fig.cap <-  paste0("Figuren viser pasientraportert klinisk effekt 5 år ",
                   " etter prosedyren utført i ", 
                   (periode_data$sisteHeleYear-5), " og " ,
                   (periode_data$nyesteRegYear-5), ", ",
                   "i prosent for ",
                   hospitalNameShort, " og nasjonalt der oppfølgingen ble ",
                   "besvart henholdsvis i ", periode_data$sisteHeleYear,
                   " samt alle fullførte måneder hittil i ",
                   periode_data$nyesteRegYear, ".")


# Lokalt proms 5 år fra i fjor
klinisk_effekt_5aar_lokalt_fjor <- d_ablanor_prom5aar %>% 
  filter(centreid %in% params$reshId,
         aar_prosedyre %in% (periode_data$sisteHeleYear-5),
         !is.na(.data$forlopstype),
         eprom_besvart_5aar == "datagrunnlag og besvart") %>% 
  select(aar_prosedyre, followup5_q2, forlopstype) %>% 
  ablanor::legg_til_forlopstype_kortnavn(., total = TRUE, langtnavn = FALSE) %>%
  ablanor::kodebok_fyll_listetekstvar(df = ., kb= kb) %>%
  dplyr::mutate(followup5_q2_tekst = forcats::fct_rev(followup5_q2_tekst)) %>% 
  count(aar_prosedyre, followup5_q2_tekst, forlopstype_tekst) 
  
# Lokalt proms 5 år fra i år
klinisk_effekt_5aar_lokalt_aar <- d_ablanor_prom5aar %>% 
  filter(centreid %in% params$reshId,
         aar_prosedyre %in% (periode_data$nyesteRegYear-5),
         !is.na(.data$forlopstype),
         eprom_besvart_5aar == "datagrunnlag og besvart") %>% 
  select(aar_prosedyre, followup5_q2, forlopstype) %>% 
  ablanor::legg_til_forlopstype_kortnavn(., total = TRUE, langtnavn = FALSE) %>%
  ablanor::kodebok_fyll_listetekstvar(df = ., kb= kb) %>%
  dplyr::mutate(followup5_q2_tekst = forcats::fct_rev(followup5_q2_tekst)) %>% 
  count(aar_prosedyre, followup5_q2_tekst, forlopstype_tekst) 


# Lokalt samlet
klinisk_effekt_5aar_lokalt <- rbind(
  klinisk_effekt_5aar_lokalt_fjor,
  klinisk_effekt_5aar_lokalt_aar) %>% 
  mutate(sykehusnavn = hospitalNameShort)
  

# Nasjonalt proms 5 år fra i fjor
klinisk_effekt_5aar_nasj_fjor <- d_ablanor_prom5aar %>% 
  filter(aar_prosedyre %in% (periode_data$sisteHeleYear-5),
         !is.na(.data$forlopstype),
         eprom_besvart_5aar == "datagrunnlag og besvart") %>% 
  select(aar_prosedyre, followup5_q2, forlopstype) %>% 
  ablanor::legg_til_forlopstype_kortnavn(., total = TRUE, langtnavn = FALSE) %>%
  ablanor::kodebok_fyll_listetekstvar(df = ., kb= kb) %>%
  dplyr::mutate(followup5_q2_tekst = forcats::fct_rev(followup5_q2_tekst)) %>% 
  count(aar_prosedyre, followup5_q2_tekst, forlopstype_tekst)
  
# Nasjonalt proms 5 år fra i år
klinisk_effekt_5aar_nasj_aar <- d_ablanor_prom5aar %>% 
  filter(aar_prosedyre %in% (periode_data$nyesteRegYear-5),
         !is.na(.data$forlopstype),
         eprom_besvart_5aar == "datagrunnlag og besvart") %>%
  select(aar_prosedyre, followup5_q2, forlopstype) %>% 
  ablanor::legg_til_forlopstype_kortnavn(., total = TRUE, langtnavn = FALSE) %>%
  ablanor::kodebok_fyll_listetekstvar(df = ., kb= kb) %>%
  dplyr::mutate(followup5_q2_tekst = forcats::fct_rev(followup5_q2_tekst)) %>% 
  count(aar_prosedyre, followup5_q2_tekst, forlopstype_tekst) 



# Nasjonalt samlet
klinisk_effekt_5aar_nasj <- rbind(
  klinisk_effekt_5aar_nasj_fjor,
  klinisk_effekt_5aar_nasj_aar) %>% 
  mutate(sykehusnavn = "Nasjonalt")


# Samlet klinisk effekt 5 år
klinisk_effekt_5aar <- rbind(
  klinisk_effekt_5aar_lokalt,
  klinisk_effekt_5aar_nasj) %>% 
  mutate(aar_prosedyre = factor(
    x = aar_prosedyre,
    levels = c((periode_data$sisteHeleYear-5):(periode_data$nyesteRegYear-5)),
    labels = c(paste0("Besvart i fjor for prosedyrer utført i ",
                      (periode_data$sisteHeleYear-5)),
               paste0("Besvart hittil i år for prosedyrer utført i ",
                      (periode_data$nyesteRegYear-5)))),
    
    sykehusnavn = factor(x = sykehusnavn,
                         levels = c("Nasjonalt",
                                    hospitalNameShort)))

# Figur
klinisk_effekt_5aar %>%
  ggplot2::ggplot(ggplot2::aes(y = n,
                               x = sykehusnavn,
                               fill = followup5_q2_tekst))+
  ggplot2::geom_bar(position = "fill",
                    stat = "identity",
                    width = 0.6) +
  ggplot2::coord_flip() +
  geom_hline(yintercept = 0, linewidth = 0.7, color = "darkgray") +
  facet_grid(forlopstype_tekst ~ aar_prosedyre,
             switch = "y") +
  ggplot2::theme_minimal() +
  ggplot2::scale_fill_manual(values = colPrimary) +
  ggplot2::labs(title  = "",
                x = "",
                y = "") +
  # scale_x_discrete(position = "top") +
  ggplot2::scale_y_continuous(name = "",
                              breaks = seq(from=0,
                                           to =1,
                                           length.out = 5),
                              labels = paste0(seq(from=0,
                                                  to =1,
                                                  length.out = 5)*100, "%")) +
  theme(
    # Group format
    strip.placement = "outside",
    strip.background = element_rect(color = "black", linewidth = 1),
      
    # Legend format
    legend.title = element_blank(),
    legend.position = "bottom",
    legend.text = ggplot2::element_text(size = 10,
                                        color = "#222222"),

    #Axis format
    axis.text.y = element_text(size = 8,
                               color = "#222222"),
    axis.text.x = element_text(size = 8,
                               color = "#222222")
    ) +
  guides(fill = guide_legend(reverse = TRUE))

```
