---
params:
  title: tom tittel
  author: ukjent forfatter
  hospitalName: ukjent sykehus
  tableFormat: html
  reshId: 999999
  registryName: rapbase
  userFullName: Tore Tester
  userRole: ukjent rolle
  userOperator: ukjent operatør"
header-includes:
  - \usepackage[english, norsk]{babel}
  - \usepackage{booktabs}
  - \usepackage{rotating}
  - \usepackage{float}
  - \usepackage{booktabs}
title: Nasjonalt register for ablasjonsbehandling og elektrofysiologi i Norge (AblaNor)
abstract: Her kan det legges inn et sammendrag av rapporten, om det er ønskelig... 
date: '`r format(Sys.time(), "%d. %B, %Y")`'
registryName: '`r params$registryName`'
reglogo: '`r system.file("logoAblanor.png", package = "ablanor")`'
regtext: '`r readLines(system.file("registryShortDescription.txt", package = "ablanor"))`'
userFullName: '`r params$userFullName`'
output:
  fig_caption: yes
---




```{r knitrOptions, include=FALSE}
library(magrittr)
library(knitr)
library(kableExtra)
library(dplyr)
# library(ablanor, lib.loc="A:/")
#library(rapwhale)
library(tidyverse)
library(ablanor)

# make sure to use a temporary directory AND absolute paths, e.g. that figs
# can be found also when deployed at a server. See below link for explanation
# https://rgriff23.github.io/2017/04/25/how-to-knit-for-mysite.html
# Also make sure we use tempdir() as working directory so we do not clutter
# the package of the hosting shiny app
# workDir <- tempdir()
# knitr::opts_knit$set(base.dir=workDir, base.url=file.path(paste0(tempdir(), "/")), root.dir = workDir)

# Handle both html and latex (pdf) output. Actually to avoid setting 'format'
# for each kable call
# inspired by https://stackoverflow.com/questions/46080853/why-does-rendering-a-pdf-from-rmarkdown-require-closing-rstudio-between-renders
options(knitr.table.format = params$tableFormat)
knitr::opts_chunk$set(warnings = FALSE, echo = FALSE)
options(stringsAsFactors = FALSE)

# For some reason Shiny Server does not get the server locale settings right.
# To display dates correct, enforce locale here:
Sys.setlocale("LC_TIME", "nb_NO.UTF-8")
``` 




```{r SKDEcol, include=FALSE}
colPrimary <- c("#000059", "#084594", "#2171b5", "#4292c6", "#6baed6", "#c6dbef")
colNeutral <- c("#4D4D4D", "#737373", "#A6A6A6", "#DADADA")
colKontrast <- "#FF7260"
```

```{r parametre}
showN <- 12
```


```{r GetData}
d_ablanor <- ablanor::getProsPatientData(registryName = params$registryName, 
                                         singleRow = FALSE, 
                                         tekstVars = FALSE)
names(d_ablanor) <- tolower(names(d_ablanor))
```


```{r FilterData}
d_ablanor$nMonth <- as.numeric(
    as.factor(
        format(
            d_ablanor$dato_pros ,
            format = "%y-%m")))

d_ablanor <- subset(
    x = d_ablanor ,
    subset = nMonth >= max(nMonth, na.rm = TRUE) - showN)


# OPPDATERE : UKE, MÅNED, ÅR for å få riktig levels i faktorer, også dersom 
# ingen registreringer i løpet av en måned
d_ablanor %<>%
    dplyr::mutate(
      year = as.ordered(lubridate::year(.data$dato_pros)),
      aar = .data$year,
      maaned_nr = as.ordered(sprintf(fmt = "%02d",
                                     lubridate::month(.data$dato_pros))),
      maaned = as.ordered(paste0(.data$year, "-", .data$maaned_nr))
    )

# OPPDATERE ALLE ANDRE FAKTOR variabler, for å få med alle mulige nivåer
d_ablanor %<>%
    dplyr::mutate(forlopstype = factor(x = forlopstype,
                                       levels = 1:4))


# FILTRERE PÅ SYKEHUS ELLER PÅ BRUKER. 
# Er dette greit ? Kan heller flytte dette til spørringen ?
# Men i så fall må vi passe på å få med alle mulige levels i factor-variabler
# f.eks maaned... 

if(params$userRole == "LU") {
  d_ablanor %<>% dplyr::filter(operator == params$userOperator)
}
if(params$userRole == "LC"){
  d_ablanor %<>% dplyr::filter(as.numeric(centreid) == params$reshId)
}
```



`r if(params$registryName !="test_ablanor_lokalt") {"<!--"}`
(Denne rapporten er laget i test-versjon av rapporteket, basert på datadump 
i CSV format.
<br>
<br>
 `r  if(params$registryName !="test_ablanor_lokalt")  {"-->"}`
 
`r if(params$userRole !="LU") {"<!--"}`
# Datagrunnlag- Månedsrapport per bruker
Denne rapporten er generert via Rapporteket for AblaNor av brukeren 
`r params$author` logget på med  `r params$userRole`-rolle ved 
`r params$hospitalName`. Rapporten er laget den
`r format(Sys.time(), '%d %B, %Y')` og er enten manuelt nedlastet eller 
automatisk tilsent  av abonnementstenesten til Rapporteket.   

Bare forløp som har resultert i en prosedyre (eventulet en avbrutt prosedyre) 
blir analysert her. Denne rapporten inneholder alle forløp registrert 
av  `r params$author` de siste
`r showN` månedene, der første og siste forløp i denne perioden er :
`r paste0(range(d_ablanor$dato_pros), collapse =" og ")`.  <br>
I denne perioden har `r params$author` registrert `r nrow(d_ablanor)` forløp, 
for `r n_distinct(d_ablanor$patient_id)` pasienter fra `r params$hospitalName`. 

Alle opptellinger og statistikker er gjort per forløp. Det vil si at eventuelle
pasienter med >1 forløp teller flere ganger.<br>

<br>
NB : TO DO : Sjekke om forløp som er gjort med <1 dag mellom er tatt bort!!!
 `r if(params$userRole =="LC") {"-->"}`


`r if(params$userRole !="LC") {"<!--"}`
# Datagrunnlag- Månedsrapport per sykehus
Denne rapporten er generert via Rapporteket for AblaNor av brukeren 
`r params$author` logget på med  `r params$userRole`-rolle ved 
`r params$hospitalName`. Rapporten er laget
den `r format(Sys.time(), '%d %B, %Y')`  og er enten manuelt nedlastet eller
automatisk tilsent  av abonnementstenesten til Rapporteket.  

Bare forløp som har resultert i en prosedyre (eventulet en avbrutt prosedyre) 
blir analysert her. Denne rapporten inneholder alle forløp registret
ved `r params$hospitalName` de 
`r showN` siste månedene. Første og siste forløp i denne perioden er :
`r paste0(range(d_ablanor$dato_pros), collapse =" og ")`.  <br>

Totalt i denne perioden er det registrert `r nrow(d_ablanor)`  forløp for
`r n_distinct(d_ablanor$patient_id)` pasienter. Alle opptellinger og 
statistikker er gjort per forløp, eventuelle pasienter
som har flere behandlinger vil derfor telle flere ganger. <br>
<br>
NB : TO DO : Sjekke om forløp som er gjort med <1 dag mellom er tatt bort!!!
`r if(params$userRole =="LU") {"-->"}`
<br>


```{r pagebreak4, results = "asis", eval = (params$tableFormat == "pdf")}
  cat("\n\n\\pagebreak\n")
```

# Forløpstype
Tabellen under viser totalt antall forløp de `r showN` siste månedene. 
```{r typeForlopAar}
d_ablanor %>%  
  dplyr::count(forlopstype) %>% 
  janitor::adorn_totals() %>% 
  ablanor::legg_til_forlopstype_kortnavn(., total = TRUE) %>%
  dplyr::select(forlopstype_tekst, n) %>% 
  dplyr::rename("Forløpstype" = forlopstype_tekst) %>% 
  rapbase::mst(.,
               type = params$tableFormat,
               cap = "",
               digs = 1,
               align = "lcc",
               fs = 9, lsd = FALSE)

```

Figuren under viser antall forløp per måned de `r showN` siste månedene.
```{r typeForlopFig, fig.cap = "Andel forløp per måned.", fig.width = 20, fig.height = 10, fig.pos = "H", fig.align = "center", out.width = "\\textwidth" }

d_forlop_mnd <- d_ablanor %>%
  dplyr::count(maaned, forlopstype, .drop = FALSE) %>%
  ablanor::legg_til_forlopstype_kortnavn() %>% 
  dplyr::mutate(n_uten0 = case_when(n == 0 ~ "",
                             n != 0 ~ as.character(n))) %>% 
  dplyr::mutate(forlopstype_tekst = factor(x = forlopstype_tekst, 
                                           levels = c("AFLI", "VT", "SVT", "EFU")))

ggplot2::ggplot(data = d_forlop_mnd, aes(y = n, x = maaned, fill = forlopstype_tekst)) +
  ggplot2::geom_bar(stat = "identity", position = "stack") +
  ggplot2::labs(fill = "Forløpstype") +
  ggplot2::scale_fill_manual(values= colPrimary[3:6]) +
  ggplot2::geom_text(aes(label = n_uten0), position = position_stack(vjust = .5), size=10) +
  ggplot2::scale_y_continuous(name = "Antall forløp", ) +
  ggplot2::theme(panel.grid.major.x = element_blank()) +
  ggplot2::xlab("Måned") + 
  ggplot2::theme(text = element_text(size = 20))
```





```{r pagebreak5, results = "asis", eval = (params$tableFormat == "latex")}
  cat("\n\n\\pagebreak\n")
```


# Komplikasjoner
Figuren under viser prosentvis fordeling av forløp med minst en komplikasjon per
måned. 
```{r komplikasjonerFig, fig.cap = "Andel komplikasjoner per måned.", fig.width = 10, fig.height = 6, fig.pos = "H", fig.align = "center", out.width = "\\textwidth"}

d_kompl_fig <- d_ablanor %>%
  dplyr::select(maaned, komp_janei) %>%
  ablanor::ki_komplikasjonar() %>%
  dplyr::group_by(maaned) %>%
  ablanor::aggreger_ki_prop() %>%
  dplyr::select(-konfint_nedre, -konfint_ovre, -est) %>%
  dplyr::mutate(komp_pros = ki_teller / ki_nevner * 100,
         komp_text = paste0(ki_teller,
                            "/",
                            ki_nevner,
                            " \n(",
                            round(komp_pros, digits = 1), "%)")) %>% 
  dplyr::select(maaned, komp_pros, komp_text)

d_kompl_fig2 <- left_join(d_kompl_fig %>% tidyr::expand(., maaned), 
                           d_kompl_fig,
                           by = "maaned") %>% 
  tidyr::replace_na(., list(komp_pros = 0, komp_text = " / "))

ggplot2::ggplot(data = d_kompl_fig2, aes(y = komp_pros, x = maaned)) +
  ggplot2::geom_bar(stat = "identity", fill = colPrimary[4]) +
  ggplot2::scale_y_continuous(name = "Komplikasjoner [%]") +
  ggplot2::theme(panel.grid.major.x = element_blank()) +
  ggplot2::xlab("Måned") +
  ggplot2::geom_text(aes(label = komp_text),
                     position = position_stack(vjust = .5))
```

Tabellen viser andel forløp med komplikasjoner, totalt og i undergrupper. 
Merk at dersom Forløpstype, Alder eller BMI mangler for et forløp, teller 
ikke dette forløpet i undergruppene. 
```{r komplikasjonerMaanedTabell}

d_komp_tot <- d_ablanor %>%
  dplyr::select(komp_janei, maaned) %>%
  dplyr::group_by(maaned) %>%
  ablanor::ki_komplikasjonar() %>%
  ablanor::aggreger_ki_prop() %>%
  dplyr::transmute(maaned = maaned,
                   Totalt = paste0(ki_teller, "/", ki_nevner)) %>%
  dplyr::ungroup() 


d_komp_forlop <- d_ablanor %>%
  dplyr::select(forlopstype, komp_janei, maaned) %>%
  ablanor::ki_komplikasjonar() %>%
  dplyr::group_by(forlopstype, maaned) %>%
  ablanor::aggreger_ki_prop() %>%
  dplyr::transmute(maaned = maaned,
                   legend = forlopstype,
                   value = paste0(ki_teller, "/", ki_nevner)) %>%
  dplyr::ungroup() %>%  
  dplyr::select(-forlopstype) %>%
  ablanor::leggTilTomme_PivotWide(., remove_NAcols = TRUE) %>% 
  dplyr::rename("AFLI" = "1",
                "VT" = "2", 
                "SVT" = "3", 
                "EFU" = "4")


d_komp_bmi <- d_ablanor %>%
  dplyr::select(bmi_over35, komp_janei, maaned) %>%
  ablanor::ki_komplikasjonar() %>%
  dplyr::group_by(bmi_over35, maaned) %>%
  ablanor::aggreger_ki_prop() %>%
  dplyr::transmute(maaned = maaned,
                   legend = bmi_over35,
                   value = paste0(ki_teller, "/", ki_nevner)) %>%
  dplyr::ungroup() %>%  
  dplyr::select(-bmi_over35) %>% 
  ablanor::leggTilTomme_PivotWide(., remove_NAcols = TRUE)

d_komp_alder <- d_ablanor %>%
  dplyr::select(alder_75, komp_janei, maaned) %>%
  ablanor::ki_komplikasjonar() %>%
  dplyr::group_by(alder_75, maaned) %>%
  ablanor::aggreger_ki_prop() %>%
  dplyr::transmute(maaned = maaned,
                   legend= alder_75,
                   value = paste0(ki_teller, "/", ki_nevner)) %>%
  dplyr::ungroup() %>%
  dplyr::select(-alder_75) %>% 
  ablanor::leggTilTomme_PivotWide(., remove_NAcols = TRUE)


d_komp_TOTAL <- d_komp_forlop %>%
  dplyr::left_join(., d_komp_alder, by = "maaned") %>%
  dplyr::left_join(., d_komp_bmi, by = "maaned") %>%
  dplyr::left_join(., d_komp_tot, by = "maaned") %>% 
  tidyr::replace_na(list(Totalt = " -- ")) %>% 
  dplyr::arrange(maaned)


knitr::kable(x = d_komp_TOTAL,
             format = switch(params$tableFormat,
                             pdf = "latex",
                             html = "html"),
             align = c("l", rep("c", 9)),
             booktabs = TRUE) %>%
  kableExtra::add_header_above(c(" " = 1,
                     "Forløpstype" = 4,
                     "Alder" = 2,
                     "BMI" = 2,
                     " " = 1)) %>%
  gsub("maaned", "Måned", .) %>%
  ablanor::mst_short(., type = params$tableFormat, 
                     lsd = FALSE, 
                     fs = 9, 
                     full_width = FALSE)
```
<br>


```{r pagebreak1, results = "asis", eval = (params$tableFormat == "latex")}
  cat("\n\n\\pagebreak\n")
```


# Akutt suksess
I dette avsnittet er det kun pasienter som har blitt abladert som er
inkludert i analysene. Figuren under viser prosentvis fordeling av forløp med
akutt suksess. 
```{r akuttSuksessFig, fig.cap = "Antall (prosent) forløp med akutt suksess", fig.width = 10, fig.height = 6, fig.pos = "H", fig.align = "center", out.width = "\\textwidth"}

d_akutt_suksess_fig <- d_ablanor %>%
  dplyr::select(maaned, abla_strat_ingen, akutt_suksess) %>%
  ablanor::ki_akutt_suksess() %>%
  dplyr::group_by(maaned) %>%
  ablanor::aggreger_ki_prop() %>%
  dplyr::transmute(maaned = maaned,
                   akuttSuksess_pros = ki_teller / ki_nevner * 100,
                   akuttSuksess_text = paste0(ki_teller, 
                                      "/", 
                                      ki_nevner,
                                      " \n(", 
                                      round(akuttSuksess_pros,digits = 1), 
                                      "%)"))

d_akutt_suksess_fig2 <- left_join(d_akutt_suksess_fig %>% tidyr::expand(., maaned), 
                           d_akutt_suksess_fig,
                           by = "maaned") %>% 
  tidyr::replace_na(., list(akuttSuksess_pros = 0, akuttSuksess_text = " / "))


ggplot2::ggplot(data = d_akutt_suksess_fig2, aes(y = akuttSuksess_pros, x = maaned)) +
  ggplot2::geom_bar(stat = "identity", fill = colPrimary[4]) +
  ggplot2::scale_y_continuous(name = "Akutt suksess [%]") +
  ggplot2::xlab("Måned") +
  ggplot2::theme(panel.grid.major.x = element_blank()) +
  ggplot2::geom_text(aes(label = akuttSuksess_text),
                     position = position_stack(vjust = .5))
```


Tabellen viser akutt suksess (blant abladerte) per måned, totalt og
i undergrupper. 

```{r akuttSuksessMaaned}

d_akuttSuksess_tot <- d_ablanor %>%
  dplyr::select(abla_strat_ingen, akutt_suksess, maaned) %>%
  dplyr::group_by(maaned, .drop = FALSE) %>%
  ablanor::ki_akutt_suksess() %>%
  ablanor::aggreger_ki_prop(., forenklet = TRUE) %>%
  dplyr::transmute(maaned = maaned,
            Totalt = paste0(ki_teller, "/", ki_nevner)) %>%
  dplyr::mutate(Totalt = dplyr::recode(Totalt, 
                                      "0/0" = " -- ")) %>% 
  dplyr::ungroup()


d_akuttSuksess_forlop <- d_ablanor %>%
  dplyr::select(forlopstype, abla_strat_ingen, akutt_suksess, maaned) %>%
  ablanor::ki_akutt_suksess() %>%
  dplyr::group_by(forlopstype, maaned, .drop=FALSE) %>%
  ablanor::aggreger_ki_prop(., forenklet = TRUE) %>%
  dplyr::transmute(maaned = maaned,
            legend = forlopstype,
            value = paste0(ki_teller, "/", ki_nevner)) %>%
   dplyr::ungroup() %>%  
  dplyr::select(-forlopstype) %>%
  dplyr::mutate(value = dplyr::recode(value, 
                                      "0/0" = " -- ")) %>% 
  ablanor::leggTilTomme_PivotWide(., remove_NAcols = TRUE) %>% 
  dplyr::rename("AFLI" = "1",
                "VT" = "2", 
                "SVT" = "3", 
                "EFU" = "4")

d_akutt_suksess_AFLI_icd <- d_ablanor %>%
  dplyr::select(kategori_afli_aryt_i48,abla_strat_ingen, akutt_suksess, maaned) %>%
  dplyr::filter(!is.na(kategori_afli_aryt_i48)) %>%
  ablanor::ki_akutt_suksess() %>%
  dplyr::group_by(kategori_afli_aryt_i48, maaned, .drop = FALSE) %>%
  ablanor::aggreger_ki_prop(., forenklet = TRUE) %>%
  dplyr::transmute(maaned = maaned,
            legend = kategori_afli_aryt_i48,
            value = paste0(ki_teller, "/", ki_nevner)) %>%
  dplyr::ungroup() %>% 
  dplyr::select(-kategori_afli_aryt_i48) %>%
  dplyr::mutate(value = dplyr::recode(value, 
                                      "0/0" = " -- ")) %>% 
  ablanor::leggTilTomme_PivotWide(., remove_NAcols = TRUE)


d_akutt_suksess_VT <- d_ablanor %>%
  dplyr::select(forlopstype, kategori_vt_kardiomyopati, abla_strat_ingen, akutt_suksess, maaned) %>%
  dplyr::filter(forlopstype == 2) %>%
  ablanor::ki_akutt_suksess() %>%
  dplyr::group_by(kategori_vt_kardiomyopati, maaned, .drop = FALSE) %>%
  ablanor::aggreger_ki_prop(., forenklet = TRUE) %>%
  dplyr::transmute(maaned = maaned,
            legend = kategori_vt_kardiomyopati,
            value = paste0(ki_teller, "/", ki_nevner)) %>%
  dplyr::ungroup() %>%  
  dplyr::select(- kategori_vt_kardiomyopati) %>% 
  dplyr::mutate(value = dplyr::recode(value,
                                      "0/0" = " -- ")) %>% 
  ablanor::leggTilTomme_PivotWide(., remove_NAcols = TRUE)


d_akuttSuksess_TOTAL <- dplyr::left_join(
  d_akuttSuksess_forlop %>% dplyr::select_if(!names(.) %in% "EFU"),
  d_akutt_suksess_AFLI_icd,
  by = "maaned") %>%
  dplyr::left_join(., d_akutt_suksess_VT,
                        by  = "maaned") %>%
  dplyr::left_join(., d_akuttSuksess_tot,
                        by  = "maaned") %>% 
    tidyr::replace_na(list(Totalt = " -- ")) %>% 
  arrange(maaned)


knitr::kable(x = d_akuttSuksess_TOTAL,
             format = switch(params$tableFormat,
                             pdf = "latex",
                             html = "html"),
             align = c("l", rep("c",12)),
             booktabs = TRUE,
             col.names = ablanor::string_pad(c("Måned",
                                      "AFLI", "VT", "SVT",
                                      "Paroks.", "Persist.", "Langtidsp.",
                                      "Uten", "ICM", "DCM", "Annen", "Ukjent",
                                      "Totalt"))) %>%
  kableExtra::add_header_above(c(" " = 1,
                     "Forløpstype" = 3,
                     "AFLI, ICD" = 3,
                     "VT, Kardiomyopati" = 5,
                     " " = 1)) %>%
  ablanor::mst_short(., type = params$tableFormat, lsd = FALSE, fs = 9,
            full_width = FALSE)
```
<br>


# Prosedyrerelatert AV-blokk
Andel forløp med AV-blokk med pacemakerimplantasjon som følge av operasjonen.
```{r avBlokkTabell}
d_komplikasjonar_pacemaker <- d_ablanor %>%
  dplyr::select(maaned, komp_avblokk_pm) %>%
  ablanor::ki_komplikasjonar_pacemaker() %>%
  dplyr::group_by(maaned, .drop = FALSE) %>%
  ablanor::aggreger_ki_prop(., forenklet = TRUE) %>% 
  select(maaned, ki_teller, ki_nevner)


d_komplikasjonar_pacemaker_tot <- d_ablanor %>%
  dplyr::select(maaned, komp_avblokk_pm) %>%
  ablanor::ki_komplikasjonar_pacemaker() %>%
  ablanor::aggreger_ki_prop() %>% 
  select( ki_teller, ki_nevner)



d_komplikasjonar_pacemaker %>%
  tibble::add_row(maaned = "Totalt", d_komplikasjonar_pacemaker_tot) %>%
  dplyr::transmute(Måned = maaned,
            Andel = paste0(ki_teller, "/",
                           ki_nevner),
            Prosent = paste0(round(ki_teller / ki_nevner * 100, 1),
                            "%")) %>%
  dplyr::mutate(Andel = dplyr::recode(Andel, 
                                      "0/0" = " -- ")) %>% 
  dplyr::mutate(Prosent = dplyr::recode(Prosent, 
                                        "NaN%" = " -- ")) %>% 
  rapbase::mst(., type = params$tableFormat,
      digs = 1,
      align = "lcc",
      fs = 9, lsd = FALSE)
```


```{r pagebreak2, results = "asis", eval = (params$tableFormat == "latex")}
  cat("\n\n\\pagebreak\n")
```

# Prosedyrevarighet
Boxplottet under viser fordeling av prosedyrevarighet per måned. <br>
Den blå boksen markerer verdiene til nedre og øvre kvartil, samt medianen. 
Punktene utenfor greinene viser uteliggere, det vil si forløp med usedvanlig
kort eller lang prosedyrevarighet (prosedyrevarighet >1,5 ganger IQR). 


```{r figProsedyreVarighetMin, fig.cap = "Prosedyrevarighet [min] per måned.", fig.align = 'center',  out.width = "\\textwidth", fig.width = 10, fig.height = 6}

d_ablanor %>% filter(!is.na(pros_varighet)) %>% 
  ggplot2::ggplot(aes(x = maaned, y = pros_varighet)) +
  ggplot2::geom_boxplot(fill = colPrimary[4]) +
  ggplot2::xlab("Måned") +
  ggplot2::ylab("Prosedyrevarighet [min]") +
  ggplot2::scale_x_discrete(drop = FALSE)

```





<br>
Tabellen under viser gjennomsnitt av prosedyrevarighet per måned, totalt og for 
undergrupper. Eventuelle forløp med manglende prosedyrevarighet er fjernet fra 
tabellen. Dersom et forløp mangler forløpstype, alder, BMI, informasjon om ICD
eller kardiomyopati, teller ikke forløpene i undergruppene. Summen av 
undergruppene kan derfor variere noe fra totalen. 
```{r prosedyreVarighetTotal}
# VARIGHET prosedyre per måned, TOTALT :
d_varighet_pros_tot <- d_ablanor %>%
  filter(!is.na(pros_varighet)) %>% 
  dplyr::select(pros_varighet, maaned) %>%
  dplyr::group_by(maaned, .drop = FALSE) %>%
  dplyr::summarise(pros_meanN = paste0( sprintf("%0.0f",mean(pros_varighet)), 
                                        " [", sprintf("%0.0f",n()), "]"),
                   .groups = 'drop') %>% 
  dplyr::transmute(maaned = maaned, value = pros_meanN) 

# FORLØPSTYPE
d_varighet_forlop <- d_ablanor %>%
  filter(!is.na(pros_varighet)) %>% 
  dplyr::select(forlopstype, pros_varighet, maaned) %>%
  dplyr::group_by(forlopstype, maaned, .drop = FALSE) %>%
  dplyr::summarise(pros_meanN = paste0(sprintf("%0.0f", 
                                               mean(pros_varighet)), 
                                       " [",
                                       sprintf("%0.0f", n()), "]"),
                   .groups = 'drop') %>%
  dplyr::mutate(pros_meanN = dplyr::recode(pros_meanN, 
                                          "NaN [0]" = " -- ")) %>% 
  dplyr::ungroup()

# varighet forløp per prosedyre
d_varighet_forlop_pros <- d_varighet_forlop %>%
  dplyr::rename(legend = "forlopstype", value = pros_meanN) %>%
  ablanor::leggTilTomme_PivotWide(., remove_NAcols = TRUE) %>% 
    dplyr::rename("AFLI"="1",
                "VT"="2", 
                "SVT"="3", 
                "EFU"="4")


#ALDER
d_varighet_alder_pros<- d_ablanor %>%
  filter(!is.na(pros_varighet)) %>% 
  dplyr::select(alder_75, pros_varighet, maaned) %>%
  dplyr::group_by(alder_75, maaned, .drop = FALSE) %>%
  dplyr::summarise(pros_meanN = paste0(sprintf("%0.0f" ,mean(pros_varighet)),
                                       " [",
                                       sprintf("%0.0f" ,n()), "]"),
                   .groups = 'drop') %>%
 dplyr::mutate(pros_meanN = dplyr::recode(pros_meanN, 
                                          "NaN [0]" = " -- ")) %>% 
  dplyr::ungroup() %>% 
  dplyr::rename(legend = "alder_75", value = pros_meanN) %>%
  ablanor::leggTilTomme_PivotWide(., remove_NAcols = TRUE)



#BMI
d_varighet_bmi_pros <- d_ablanor %>%
  filter(!is.na(pros_varighet)) %>% 
  dplyr::select(bmi_over35, rtg_tid, pros_varighet, maaned) %>%
  dplyr::group_by(bmi_over35, maaned, .drop = FALSE) %>%
  dplyr::summarise(pros_meanN = paste0(sprintf("%0.0f", mean(pros_varighet)), 
                                       " [",
                                        sprintf("%0.0f", n()), "]"),
                   .groups='drop') %>%
  dplyr::mutate(pros_meanN = dplyr::recode(pros_meanN, 
                                          "NaN [0]" = " -- ")) %>% 
  dplyr::ungroup() %>%
  dplyr::rename(legend = "bmi_over35", value = pros_meanN) %>%
  ablanor::leggTilTomme_PivotWide(., remove_NAcols = TRUE)

# AFLI - ICD
d_varighet_afli_icd_pros <- d_ablanor %>%
  filter(!is.na(pros_varighet)) %>% 
  dplyr::filter(!is.na(kategori_afli_aryt_i48)) %>%
  dplyr::select(kategori_afli_aryt_i48,  pros_varighet, maaned) %>%
  dplyr::group_by(kategori_afli_aryt_i48, maaned, .drop = FALSE) %>%
  dplyr::summarise(pros_meanN = paste0(sprintf("%0.0f" ,mean(pros_varighet)),
                                       " [",
                                       sprintf("%0.0f" ,n()), "]"),
                   .groups ='drop') %>%
  dplyr::mutate(pros_meanN = dplyr::recode(pros_meanN, 
                                          "NaN [0]" = " -- ")) %>% 
  dplyr::ungroup() %>%
  dplyr::rename(legend = "kategori_afli_aryt_i48", value = pros_meanN) %>%
  ablanor::leggTilTomme_PivotWide(., remove_NAcols = TRUE)



# VT- KARDIOMYOPATI
d_varighet_vt_kardiomyopati_pros <- d_ablanor %>%
  filter(!is.na(pros_varighet)) %>% 
  dplyr::filter(!is.na(kategori_vt_kardiomyopati)) %>%
  dplyr::select(kategori_vt_kardiomyopati,  pros_varighet, maaned) %>%
  dplyr::group_by(kategori_vt_kardiomyopati, maaned, .drop = FALSE) %>%
  dplyr::summarise(pros_meanN = paste0(sprintf("%0.0f", mean(pros_varighet)), 
                                       " [",
                                       sprintf("%0.0f" ,n()), "]"),
                   .groups='drop') %>%
  dplyr::mutate(pros_meanN = dplyr::recode(pros_meanN, 
                                          "NaN [0]" = " -- ")) %>% 
  dplyr::ungroup() %>% 
  dplyr::rename(legend = "kategori_vt_kardiomyopati", value = pros_meanN) %>%
  ablanor::leggTilTomme_PivotWide(., remove_NAcols = TRUE)

d_varighet_pros_TOTAL <- 
  dplyr::full_join(d_varighet_pros_tot %>% dplyr::rename("Totalt" = "value"),
                   d_varighet_forlop_pros,
                   by = "maaned") %>%
  dplyr::left_join(., d_varighet_alder_pros, by = "maaned") %>%
  dplyr::left_join(., d_varighet_bmi_pros, by = "maaned") %>%
  dplyr::left_join(., d_varighet_afli_icd_pros, by = "maaned") %>%
  dplyr::left_join(., d_varighet_vt_kardiomyopati_pros, by = "maaned") %>% 
  arrange(maaned)
```


```{r tabellProsedyrevarighet1}

cap <- "Gjennomsnittlig prosedyrevarighet i minutter - gjennomsnitt [antall], del 1"
knitr::kable(
   x = d_varighet_pros_TOTAL[, 1:10],
   format = switch(params$tableFormat,
                             pdf = "latex",
                             html = "html"),
   align = c("l", rep("c", 9)),
   caption = cap,
   booktabs = TRUE) %>%
  kableExtra::add_header_above(c(" " = 2,
                                 "Forløpstype" = 4,
                                 "Alder" = 2,
                                 "BMI" = 2)) %>%
  gsub("maaned", "Måned", .) %>%
  ablanor::mst_short(., type = params$tableFormat,
            lsd = FALSE, 
            fs = 8, 
            full_width = FALSE)
```


```{r tabellProsedyrevarighet2}
cap <- "Gjennomsnittlig prosedyrevarighet i minutter - gjennomsnitt [antall], del 2"
knitr::kable(
   x = d_varighet_pros_TOTAL[, c(1, 11:18)],
   format = switch(params$tableFormat,
                             pdf = "latex",
                             html = "html"),
   align = c("l", rep("c", 8)),
   caption = cap,
   booktabs = TRUE,
   col.names = ablanor::string_pad(c("Måned",
                            "Paroks.", "Persist.", "Langtidsp.",
                            "Uten", "ICM", "DCM", "Annen", "Ukjent"))) %>%
  kableExtra::add_header_above(c(" " = 1,
                     "AFLI - ICD" = 3,
                     "VT - Kardiomyopati" = 5)) %>%
  gsub("maaned", "Måned", .) %>%
  ablanor::mst_short(., type = params$tableFormat, 
                     lsd = FALSE, 
                     fs = 8,
                     full_width = FALSE)
```

```{r pagebreak3, results = "asis", eval = (params$tableFormat == "latex")}
  cat("\n\n\\pagebreak\n")
```

# Røntgentid
Boxplottet under viser fordeling av Røntgenvarighet per måned. <br>
Den blå boksen markerer verdiene til nedre og øvre kvartil, samt medianen. 
Punktene utenfor greinene viser uteliggere, det vil si forløp med usedvanlig
kort eller lang røntgenvarighet (varighet >1,5 ganger IQR). 

```{r figRontgenVarighetMin, fig.cap = "Røntgentid [min] per måned.", fig.align = 'center',  out.width = "\\textwidth", fig.width = 10, fig.height = 6 }
d_varighet_tot_maaned <- d_ablanor %>%
  filter(!is.na(rtg_tid)) %>% 
  dplyr::select(maaned, rtg_tid) %>%
  dplyr::mutate(rtg_tid = as.numeric(rtg_tid)) %>%
  dplyr::mutate(rtg_tid_min = rtg_tid / 60)

d_varighet_tot_maaned %>% 
  ggplot2::ggplot(aes(x = maaned, y = rtg_tid_min)) +
  ggplot2::geom_boxplot(fill = colPrimary[4]) +
  ggplot2::xlab("Måned") +
  ggplot2::ylab("Røntgentid [min]") + 
  ggplot2::scale_x_discrete(drop = FALSE)
```


```{r tabellRontgenvarighetForberede}
# VARIGHET røntgen per måned TOTALT:
d_varighetRtg_mnd <- d_ablanor %>%
  filter(!is.na(rtg_tid)) %>% 
  dplyr::select(rtg_tid, maaned) %>%
  dplyr::mutate(rtg_tid = as.numeric(rtg_tid)) %>%
  dplyr::mutate(rtg_tid_min = rtg_tid / 60) %>%
  dplyr::group_by(maaned, .drop = FALSE) %>%
  dplyr::summarise(rtg_meanN = paste0(sprintf("%0.0f",mean(rtg_tid_min)), 
                                      " [", sprintf("%0.0f",n()), "]"),
                   .groups = 'drop') %>%
  dplyr::transmute(maaned = maaned, Totalt = rtg_meanN) 


# FORLØPSTYPE
d_varighetRtg_forlop <- d_ablanor %>%
  filter(!is.na(rtg_tid)) %>% 
  dplyr::select(forlopstype, rtg_tid, maaned) %>%
  dplyr::group_by(forlopstype, maaned, .drop = FALSE) %>%
  dplyr::mutate(rtg_tid = as.numeric(rtg_tid)) %>%
  dplyr::mutate(rtg_tid_min = rtg_tid / 60) %>%
  dplyr::summarise(rtg_meanN = paste0(sprintf("%0.0f", mean(rtg_tid_min)),
                               " [",
                               sprintf("%0.0f", n()), "]"),
            .groups = 'drop') %>%
  dplyr::mutate(rtg_meanN = dplyr::recode(rtg_meanN, 
                                          "NaN [0]" = " -- ")) %>% 
  dplyr::ungroup() %>% 
  dplyr::rename(legend = "forlopstype", value = rtg_meanN) %>%
  ablanor::leggTilTomme_PivotWide(., remove_NAcols = TRUE) %>% 
  dplyr::rename("AFLI"="1",
                "VT"="2", 
                "SVT"="3", 
                "EFU"="4")


d_varighetRtg_TOTAL<- dplyr::full_join(
  d_varighetRtg_mnd,
  d_varighetRtg_forlop,
  by = "maaned") %>% 
  arrange(maaned) 
```
<br>
Tabellen under viser gjennomsnitt av røntgentid per måned, totalt og per
forløpstype. Eventuelle forløp med manglende røntgenvarighet er fjernet fra 
tabellen. Dersom et forløp mangler forløpstype, vil dette foløpet ikke telle i
undergruppene. Summen av undergruppene kan derfor variere noe fra totalen. 

```{r tabellRontgenvarighet1}
cap <- "Gjennomsnittlig røntgenvarighet i minutter - gjennomsnitt [antall]."
knitr::kable(
   x = d_varighetRtg_TOTAL,
   format = switch(params$tableFormat,
                             pdf = "latex",
                             html = "html"),
   align = c("l", rep("c", 5)),
   caption = cap,
   booktabs = TRUE) %>%
  kableExtra::add_header_above(c(" " = 1,
                     " " = 1,
                     "Forløpstype" = 4)) %>%
  gsub("maaned", "Måned", .) %>%
  ablanor::mst_short(., type = params$tableFormat,
                     lsd = FALSE, 
                     fs = 8, 
                     full_width = FALSE)
```




